臺灣桃園地方法院刑事判決
107年度原易字第80號
公  訴  人  臺灣桃園地方檢察署檢察官  
被      告  朱定邦


            林家龍




指定辯護人  本院公設辯護人廖彥傑
被      告  簡義陽



            劉榮華


            劉添益



            梁嘉成




            王柏富



            李村本


上列被告因賭博案件，經檢察官追加起訴（106年度偵字第25568
號），本院判決如下：
    主  文
一、乙○○犯如附表一編號一至五所示之罪，處如附表一編號一至
    五「宣告刑及沒收」欄所示之刑及沒收。應執行有期徒刑拾
    月，如易科罰金，以新臺幣壹仟元折算壹日。
　　其餘被訴部分（附表一編號六）無罪。
二、戊○○犯如附表一編號一所示之罪，處如附表一編號一「宣告
    刑及沒收」欄所示之刑及沒收。
三、壬○○犯如附表一編號二所示之罪，處如附表一編號二「宣告
    刑及沒收」欄所示之刑及沒收。
　　其餘被訴部分（附表編號三、四）無罪。
四、辛○○犯如附表一編號三至五所示之罪，處如附表一編號三至
    五「宣告刑及沒收」欄所示之刑及沒收。應執行有期徒刑陸
    月，如易科罰金，以新臺幣壹仟元折算壹日。
五、庚○○犯如附表一編號四、五所示之罪，處如附表一編號四、
    五「宣告刑及沒收」欄所示之刑及沒收。應執行有期徒刑肆
    月，如易科罰金，以新臺幣壹仟元折算壹日。
六、己○○如附表一編號六所示之罪，處附表一編號六「宣告刑及
    沒收」欄所示之刑及沒收。
七、甲○○無罪（附表一編號一、二）。
八、丁○○被訴部分（附表一編號一至五）公訴不受理。
    事  實
一、乙○○與戊○○、壬○○、辛○○、庚○○、丁○○（已歿，被訴圖利供
    給賭博場所及聚眾賭博部分，由本院為公訴不受理諭知，詳
    後述「丙」部分）等人均為朋友，己○○則為乙○○之小舅子。
    其等為下列行為：
　㈠乙○○、戊○○、丁○○基於意圖營利提供賭博場所之犯意聯絡，
    由乙○○、丁○○於民國106年3月4日晚間起至翌（5）日凌晨止
    ，以新臺幣（下同）8,000元之代價向戊○○承租位於新北市○○區○○路0段00號2樓之「大鑫機車租賃行」作為賭場場所，
    並由甲○○（被訴圖利供給賭博場所及聚眾賭博部分，本院認
    不能證明而為無罪之諭知，詳後述「乙」部分）招攬數名真
    實姓名、年籍不詳之賭客到場賭博，其等以麻將及天九牌為
    賭具互相對賭，再從賭客贏得之賭金中抽取百分之3之抽頭
    金，以此方式意圖營利而供給賭博場所。
　㈡乙○○、丁○○、壬○○基於意圖營利提供賭博場所之犯意聯絡，
    由丁○○自106年3月22日晚間起至翌（23）日凌晨止，向不知
    情之友人洪季志無償借用位於新北市○○區○○路000○0號之「
    魚蝦蟹海鮮餐廳」作為賭博場所，復與乙○○、甲○○（被訴圖
    利供給賭博場所及聚眾賭博部分，本院認不能證明而為無罪
    之諭知，詳後述「乙」部分）招攬辛○○、庚○○及數名真實姓
    名、年籍不詳之賭客到場賭博，乙○○另僱用壬○○擔任工作人
    員與賭客對賭，其等以天九牌為賭具互相對賭，再從賭客贏
    得之賭金中抽取百分之3之抽頭金，以此方式意圖營利而供
    給賭博場所。
　㈢辛○○於106年3月22日參與上開賭博後，因積欠14萬元賭債，
    遂與乙○○、丁○○基於意圖營利提供賭博場所之犯意聯絡，由
    辛○○於106年3月28日無償提供其所有位於新北市○○區○○路0
    段00巷000弄00號住處（下稱辛○○住處）作為賭博場所，乙○○、丁○○及辛○○並邀集數名真實姓名、年籍不詳之賭客前來
    賭博，且由辛○○負責記帳，其等以天九牌為賭具對賭，乙○○
    、丁○○、辛○○復自賭客贏得之賭金中抽取百分之3之抽頭金
    ，以此方式意圖營利而供給賭博場所。
　㈣乙○○、丁○○、辛○○、庚○○基於意圖營利提供賭博場所之犯意
    聯絡，由辛○○於106年4月1日以5,000元之代價向庚○○承租其
    位於新北市○○區○○街000巷0號4樓住處（下稱庚○○住處）作
    為賭博場所，並由乙○○、丁○○及辛○○邀集數名真實姓名、年
    籍不詳之賭客前來賭博，其等以麻將為賭具互相對賭，乙○○
    、丁○○、辛○○、庚○○復自對賭客贏得之賭金中抽取百分之3
    之抽頭金，以此方式意圖營利而供給賭博場所。
　㈤乙○○、丁○○、辛○○及庚○○基於意圖營利提供賭博場所之犯意
    聯絡，由庚○○於106年4月8日以5,000元之代價提供庚○○住處
    作為賭博場所，並由乙○○、丁○○及辛○○邀集數名真實姓名、
    年籍不詳之賭客前來賭博，其等以天九牌為賭具互相對賭，
    乙○○、丁○○、辛○○、庚○○再自賭客贏得之賭金抽取3分利之
    抽頭金，以此方式意圖營利而供給賭博場所。。
　㈥己○○意圖營利，基於提供賭博場所及聚眾賭博之犯意，自106
    年3月4日起至同年月16日止，由己○○以其擔任董事「富苑開
    發股份有限公司」（址設新北市○○區○○路0段00巷0號2樓，
    下稱富苑公司）作為賭博場所，並招攬丁○○及陳能標等不特
    定多數賭客前來賭博。其等以撲克牌（13支）為賭具，由賭
    客先以1萬元押金兌換10個籌碼，己○○從中抽取1個籌碼作為
    經營賭場之抽頭金，以此方式意圖營利供給賭博場所及聚眾
    賭博。嗣法務部調查局臺北市調查處調查官持搜索票於106
    年8月17日上午10時2分許前往富苑公司執行搜索，並扣得供
    賭博使用之撲克牌3本；另於同日中午12時43分再前往己○○
    位於新北市○○區○○街00巷0弄0號之3之住處搜索，扣得己○○
    所有之記帳資料6本、簽賭資料3本，而悉上情。
二、案經法務部調查局臺北市調查處移送臺灣桃園地方檢察署檢
    察官偵查後追加起訴。
    理  由
甲、有罪部分
壹、程序方面
一、被告戊○○、辛○○、庚○○於調查局之陳述，應以本院勘驗筆錄
    為準：
    按訊問被告，應全程連續錄音；必要時，並應全程連續錄影
    。但有急迫情況且經記明筆錄者，不在此限。筆錄內所載之
    被告陳述與錄音或錄影之內容不符者，除有前項但書情形外
    ，其不符之部分，不得作為證據。刑事訴訟法第100條之1第
    1項、第2項定有明文。查，被告戊○○、辛○○、庚○○於調查局
    所為之陳述，均依法全程連續錄音，且經檢察官聲請勘驗，
    而經本院當庭勘驗後製成勘驗筆錄（見本院107年度原易字
    第80號卷【下稱本院卷】卷二第269至298頁、第337至352頁
    、卷三第15至49頁、第65至84頁、第126至139頁、第140至1
    82頁、第191至220頁），是應以本院勘驗筆錄所記載之內容
    ，取代其等調查局筆錄之記載，先予敘明。
二、被告辛○○於調查局之陳述，應具有任意性：
　㈠被告辛○○雖於本院審理中供稱：伊在調查局時為何會一直咬
    乙○○，是因為調查官在將伊帶回調查局的路上，說伊被乙○○
    詐賭，然後和伊說伊不會有事，叫伊咬乙○○就好，所以當時
    在調查局才會故意咬乙○○，伊是被調查官所騙等語（見本院
    卷二第168頁），而爭執其於調查局時陳述之任意性等語。
    然經本院勘驗辛○○於調查局製作筆錄之經過，可見調查官當
    時係以犯罪嫌疑人之身分詢問被告，並依法進行權利告知，
    是被告辛○○已知悉並非以證人之身分接受調查，而得就調查
    官詢問之問題保持緘默，無庸做對己或對被告乙○○不利之陳
    述。然被告辛○○仍於調查局時具體陳述其以賭客身分參與事
    實一、㈡所示賭場，及與被告乙○○、丁○○等人共同經營事實
    一、㈢至㈤所示賭場之緣由、經過，可見其於調查局所為之陳
    述，係於自行斟酌、權衡利害後所為。且依本院前述勘驗結
    果，調查官詢問時係採一問一答之方式為之，並讓被告辛○○
    自行陳述，未見有強暴、威脅等不正方式訊問之情事；且被
    告辛○○對於調查官詢問之內容或質疑處，亦能提出解釋及辯
    解，堪信被告辛○○當時陳述係出於自由意志而為之，而具任
    意性。
　㈡再者，被告辛○○無法具體指明究係哪一位調查官要求其刻意
    栽贓被告乙○○（見本院卷二第168頁）；而審酌被告辛○○於
    偵查中曾自陳：伊在警詢（即調查局）時所述均實在等語（
    見偵卷三第29頁反面），未曾提及於調查局中有遭調查官要
    求構陷被告乙○○之事；甚於檢察官告以其可能為經營賭場之
    共同正犯後，仍以證人身分具結而為與調查局時相同內容之
    證述，更再度強調其所述實在（見偵卷三第30頁）；併予考
    量其於本院審理中稱：除調查局陳述部分以外，其餘都是按
    照其認知所陳述等語（見本院卷三第265頁），則從其於調
    查局、偵查中均為相同情節之陳述乙節觀察，在在可證其於
    調查局所為之陳述係本於實際認知，並出於自由意志而為，
    應具任意性。是被告辛○○此部分所指情詞，難認有據。　
三、被告乙○○爭執之供述證據部分：
　㈠證人戊○○、甲○○、壬○○、辛○○、庚○○於調查局之陳述，對被
    告乙○○而言應具有證據能力：
  ⒈被告乙○○雖爭執戊○○、甲○○、壬○○、辛○○、庚○○於調查局所
    為之陳述為傳聞證據，不具有證據能力等語（見本院卷一第
    131頁反面）。然戊○○、甲○○、壬○○、辛○○、庚○○於調查局
    時就其等各自所參與事實一、㈠至㈤所示賭場，該賭場有抽頭
    之營利行為，且被告乙○○亦參與經營及抽頭金之分配等節，
    均能陳述詳細。然嗣於本院審理中對上節改稱賭場無抽頭、
    不知由何人經營賭場、被告乙○○並未參與抽頭金之分配等語
    ，證述顯然前後不一。
　⒉本院審酌戊○○、辛○○、庚○○於調查局時接受詢問時，係於106
    年8月至同年9月間；甲○○、壬○○則係於107年3月23日接受詢
    問，距事實一、㈠至㈤所示之案發時點僅間隔數月、未滿一年
    ，而與其等109年4月至同年5月間在本院審理中作證時相比
    ，記憶力理應較為清晰。且經本院勘驗戊○○、辛○○、庚○○製
    作調查局筆錄之錄音檔案，調查官有逐一撥放通訊監察錄音
    予戊○○、辛○○、庚○○辨識、確認，並經戊○○、辛○○、庚○○針
    對錄音內容回想後加以回應，可見戊○○、辛○○、庚○○係於調
    查官以上開方式喚醒記憶後，根據自身經歷之認知回答，陳
    述應較趨於真實，憑信性甚高。且綜觀本院之勘驗結果（見
    本院卷二第269至298頁、第337至352頁、卷三第15至49頁、
    第65至84頁、第126至139頁、第140至182頁、第191至220頁
    ），可見調查官於詢問戊○○、辛○○、庚○○之過程中，均係採
    取一問一答、開放式問題為之，並使戊○○、辛○○、庚○○自由
    陳述，未見有何強暴、脅迫等不正訊問之情事。且壬○○、甲○○、庚○○於本院審理中均稱其等歷次所陳，係出於自由意志
    ，並未遭人威脅、利誘等語（見本院卷三第265頁、第331頁
    、第386頁）；而戊○○雖稱因時間久遠，陳述前後不一之部
    分應以事後回想之內容為主，然亦未爭執其於調查局接受詢
    問時，調查官有何不法取證之情形（見本院卷三第330頁）
    ；另被告辛○○於調查局之陳述，亦經本院認定係出其自由意
    志所為，如前所述。是自上開調查局詢筆錄製作之原因、過
    程、功能以觀，其等於調查局時所為之陳述，自屬可信。
  ⒊且戊○○、甲○○、壬○○、辛○○、庚○○於製作上開警詢筆錄時，
    被告乙○○並未在場，而係由其等各自單獨製作筆錄，惟於本
    院審理中作證時，則與被告乙○○同時在庭陳述，較之於警詢
    時之外部情況，自有較多來自被告乙○○之壓力等外力干擾。
    因認其警詢陳述係出於自然之發言，而有較為可信之特別情
    況。況戊○○、甲○○、壬○○、辛○○、庚○○於調查局時所為之陳
    述，得與證人丁○○、附表二至六所示之通訊監察錄音譯文相
    互對照核實（詳後述），自為證明本案犯罪事實存否所必要
    ，依刑事訴訟法第159條之2規定，應認戊○○、甲○○、壬○○、
    辛○○、庚○○於調查局時所為之陳述，對被告乙○○具有證據能
    力，而得採為本案認定被告乙○○犯罪事實之依據。
  ㈡辛○○、庚○○、丁○○、許學民於偵查中之證述，對被告乙○○具
    有證據能力：
　⒈按被告以外之人於偵查中向檢察官所為之陳述，除顯有不可
    信之情況者外，得為證據，是上開規定已揭示被告以外之人
    於偵查中向檢察官所為之陳述，原則上有證據能力，僅於顯
    有不可信之情況者，始例外否定其得為證據。則被告如未主
    張並釋明顯有不可信之情況時，檢察官自無須再就無該例外
    情形為舉證。查，證人辛○○、庚○○、丁○○、許學民偵查中經
    檢察官告以具結之義務及偽證之處罰，並由其等以證人身分
    具結後所為之證述，應足擔保其等證述之真實性，且亦無積
    極證據顯示辛○○、庚○○、丁○○、許學民以證人身分作證時，
    係於遭受強暴、脅迫、詐欺、利誘等外力干擾情形，或在影
    響其心理狀況，致妨礙其自由陳述等顯不可信之情況下所為
    ，是客觀上並無顯不可信之情況，且被告乙○○亦未具體指摘
    辛○○、庚○○、丁○○、許學民於偵查中以證人身分所為之證述
    ，究有何特別不可信之處，自應認以其等以證人身分於偵查
    中所為之證述，對被告乙○○而言，具有證據能力。
  ⒉且辛○○、庚○○均經本院以證人身分於審理中傳喚到庭作
    證，並賦予被告乙○○對質詰問機會，應已合法調查。另被告
    乙○○於本院審理期間，並未聲請傳喚許學民到庭作證，應可
    認已捨棄對質詰問權之行使。至丁○○因本案審理期間之108
    年7月2日死亡（詳後述），客觀上已無從於審判中踐行詰問
    、對質，亦應無不當剝奪被告乙○○訴訟防禦權之問題。是辛○○、庚○○、丁○○、許學民於偵查中以證人身分具結後所為之
    陳述，均得採為認定被告乙○○本案犯行之依據。 
  ㈢被告甲○○、壬○○於偵查中以被告身分所為之陳述，對被告乙○○具有證據能力：
  ⒈被告以外之人於偵查中未經具結所為之陳述，因欠缺具結，
    難認檢察官已恪遵法律程序規範，而與刑事訴訟法第159 條
    之1 第2 項之規定有間。細繹之，被告以外之人於偵查中，
    經檢察官非以證人身分傳喚，於取證時，除在法律上有不得
    令其具結之情形者外，亦應依人證之程序命其具結，方得作
    為證據，此於臺灣最高法院93年台上字第6578號判決已就被
    害人部分，為原則性闡釋；惟是類被害人、共同被告、共同
    正犯等被告以外之人，在偵查中未經具結之陳述，依通常情
    形，其信用性仍遠高於在警詢等所為之陳述，衡諸其等於警
    詢等所為之陳述，均無須具結，卻於具有特信性、必要性時
    ，即得為證據，則若謂該偵查中未經具結之陳述，一概無證
    據能力，無異反而不如警詢等之陳述，顯然失衡。因此，被
    告以外之人於偵查中未經具結所為之陳述，如與警詢等陳述
    同具有特信性、必要性時，依舉輕以明重原則，本於刑事訴
    訟法第159 條之2、第159 條之3 之同一法理，例外認為有
    證據能力，以彌補法律規定之不足，俾應實務需要，方符立
    法本旨。
  ⒉被告甲○○、壬○○於偵查中以被告身分所為、未經具結之陳述
    ，固屬被告乙○○以外之人於審判外之陳述。然甲○○、壬○○當
    時均係以被告之身分經檢察官傳喚到庭，此觀臺灣桃園地方
    檢察署點名單上之記載即可知悉（見臺灣桃園地方檢察署10
    6年度偵字第25568號卷【下稱偵卷】卷三第132頁），是檢
    察官既係以被告身分訊問甲○○、壬○○，則其未命其等具結，
    當屬檢察官調查證據職權之適法行使，而無違法可言。又參
    酌甲○○、壬○○於偵訊時，就其等認知被告乙○○參各該經營賭
    場之行為，均陳述甚詳，卷內亦查無其等於偵查中陳述時之
    外在環境有任何顯不可信，或檢察官違法取證之情狀，堪認
    其等於偵查中所為上開事實部分之陳述，具有特別可信性，
    依刑事訴訟法第159條之1第2項規定，應有證據能力。本院
    復於審理時以證人身分傳喚甲○○、壬○○到庭作證，給予被告
    乙○○與之對質之機會，亦已合法調查，而得作為判斷被告乙○○犯罪事實之依據。
  ㈣至本判決下列所引用之通訊監察錄音譯文，未見違法取證之
    情事，且被告乙○○亦未爭執證據能力（見本院卷一第131頁
    反面），復經本院於本院審理中依法提示供被告乙○○表示意
    見並為辯論，則該通訊監察所取得之內容或所衍生之通訊監
    察錄音譯文，應具有證據能力。
四、本判決下列所引用被告戊○○、壬○○、辛○○、庚○○、己○○以外
    之人於審判外之陳述，均經其等及辯護人於準備程序中對證
    據能力表示沒有意見（見本院卷一第80頁、卷二第219頁）
    。而檢察官迄於言詞辯論終結前亦未就證據能力部分聲明異
    議，本院審酌上開證據資料作成時之情況，尚無違法、不當
    或顯不可信之情況，認以之作為證據應屬適當，依刑事訴訟
    法第159條之5規定，應認前揭供述證據對告戊○○、壬○○、辛○○、庚○○、己○○均有證據能力。
五、本判決以下所引用之非供述證據，均與本件事實具有自然關
    聯性，且核屬書證、物證性質，又查無事證足認有違背法定
    程序或經偽造、變造所取得等證據排除之情事，復經本院依
    刑事訴訟法第164條、第165條踐行物證、書證之調查程序，
    況檢察官、被告乙○○、戊○○、壬○○、辛○○、庚○○、己○○及辯
    護人就此部分之證據能力亦均未爭執，是堪認均具有證據能
    力。
貳、實體方面
一、認定犯罪事實所憑之證據及理由：
  ㈠就事實一、㈠至㈤部分，被告乙○○、戊○○、壬○○、辛○○、庚○○
    各自之辯解：
  ⒈被告乙○○固坦承有於事實一、㈠至㈤所示時、地前往賭博，然
    均矢口否認有何意圖營利供給賭博場所之犯行，辯稱：這幾
    次賭博伊都是單純賭客，並沒有共同經營或分到抽頭金等語
    。
  ⒉被告戊○○坦承有於事實一、提供前述之「大鑫機車租賃行」
    供被告乙○○等人前來賭博等情，然矢口否認有何意圖營利供
    給賭博場所之犯行，辯稱：當天大家僅是單純賭博，並未有
    抽頭，伊事後也並未分配到任何利益，通訊監察錄音譯文所
    提及之8,000元是伊和丁○○間單純之借貸關係，並非提供場
    地之租金等語。
  ⒊被告壬○○雖供認有在事實一、㈡所示時間，受被告乙○○所託而
    前往「魚蝦蟹海鮮餐廳」擔任師傅與賭客對賭，並有協議與
    被告乙○○五五分帳等情，然矢口否認有何意圖營利供給賭博
    場所之犯行，辯稱：伊到現場後發現如果當天做牌的話會被
    拆穿，所以就僅當單純的賭客而已，伊事後也沒有分到款項
    等語。
  ⒋被告辛○○雖坦承有於事實一、㈢至㈤所示時間，分別在辛○○住
    處、庚○○住處進行賭博等情，然矢口否認有何意圖營利供給
    賭博場所之犯行，辯稱：這幾次賭博都只是朋友間小賭，沒
    有抽頭，只是贏錢的會丟一點錢出來給大家喝酒、吃檳榔等
    語。
  ⒌被告庚○○坦承有於事實一、㈣㈤所示時間，提供庚○○住處供被
    告乙○○、辛○○、丁○○等人進行賭博等情，然矢口否認有何意
    圖營利供給賭博場所之犯行，辯稱：伊不會賭博，所以伊都
    只是在現場喝酒而已，伊也沒有拿到抽頭金等語。
　㈡事實一、㈠部分：
　⒈被告乙○○、丁○○、甲○○等人有於事實一、㈠所示時間，在被告
    戊○○所提供之「大鑫機車租賃行」內進行賭博，並以麻將及
    天九牌為賭具等情，為被告乙○○、戊○○所是認，核與證人丁○○、甲○○於偵查中之證述情節相符，並有被告乙○○持用門號
    0000000000號、丁○○持用門號0000000000號於106年3月4日
    至同年月5日間之通訊監察譯文（即卷附「乙○○106年3月4日
    圖利供給賭場聚眾賭博通訊監察作業報告表」）在卷可憑（
    見偵卷一第51至56頁、第111至115頁），是此部分事實應堪
    認定。
　⒉證人甲○○於調查局及偵查中證稱：106年3月間，乙○○約伊和
    丁○○一起經營賭場，但伊說表示沒錢，沒資源，但可幫他找
    人合夥，第一場辦在新北市板橋區大觀路附近（指戊○○住處
    ），伊有找2個人去賭博；第二場辦在板橋的海產店，伊帶
    友人「阿成」去，本來要介紹「阿成」去跟丁○○他們一起當
    莊，但發現場子過小，所以「阿成」就當單純賭客，這兩場
    都是抽3分；這兩場都不是很正式的賭場，是丁○○自己記帳
    、乙○○負責找賭客及透過伊找可以合資經營的等語（見偵卷
    三第135頁反面至137頁、第145頁反面至146頁）。是證人甲○○已證稱被告乙○○曾邀約其一同合夥經營賭場，且於106年3
    月4日於被告戊○○處賭博該次，現場有收取百分之3抽頭金。
    此與證人丁○○於偵查中證述：該次有和乙○○、戊○○一起開賭
    場，抽頭錢拿去花在買飲料、檳榔，水錢約幾千元，水錢是
    伊和乙○○有分等語（見偵卷三106頁反面）。而明確提及該
    次賭場有收取抽頭金之情形相同。且被告乙○○亦供陳該次贏
    錢的人會丟一點錢給戊○○當作場地費，買酒、買菸等語（見
    本院卷一第114頁）；被告戊○○亦稱確有此事等語（見本院
    卷一第79頁反面），可見當日贏錢之賭客確實會提撥部分款
    項，足認該賭場確有收取抽頭金之營利行為。是被告乙○○、
    戊○○辯稱當天賭博並未收取抽頭金云云，無法採信。
　⒊被告乙○○部分：
　⑴參諸附表二所示之通訊監察錄音譯文，可見被告乙○○於106年
    3月4日晚間先向丁○○表示「晚上人都叫好了」、「大頭剛剛
    跟我說個問題，一定要把燈光再加個燈光」、「燈光很重要
    ，今天阿富叫好幾注過來」、「沒有毯子」（附表二編號1
    、2），而向丁○○提及晚上賭場燈光要加強、要準備毯子；
    且被告甲○○於後續之對話中向被告乙○○抱怨賭場規模過小，
    經被告乙○○稱可以變更場地後（附表二編號3）；於同日晚
    間10時47分許，被告乙○○即向其配偶稱已將場地改至戊○○處
    （指「大鑫機車租賃行」）等情（附表二編號4）。再輔以
    證人許學民於偵查中證述：錄音中提告毯子、燈光是被告乙○○要開賭場，但沒有桌子、毯子等語（見偵卷三第84頁反面
    ），足徵被告乙○○與丁○○係於事前籌畫要經營賭博場所，故
    已著手事前尋覓、準備場地及確認燈光、準備毯子等事前工
    作，且對於賭博場所之地點具有決定權，故得按被告甲○○招
    攬之賭客需求而臨時更改地點。
　⑵被告乙○○雖辯稱其僅係單純賭客。然若如此，其應無庸就賭
    博之地點、燈光、毯子等情進行事前準備、商議。佐以證人
    甲○○證稱被告乙○○曾邀請其一同經營賭場，以及被告丁○○亦
    稱係其有與乙○○共同經營、乙○○事後亦有分得抽頭金等情，
    應堪認被告乙○○有參與經營本次「大鑫機車租賃行」賭博場
    所之情事，故與丁○○為事前之計畫，並就收取之抽頭金參與
    事後分配。是被告乙○○此部分所辯，不足採信。
　⑶而證人戊○○雖於本院審理中證述：當天是丁○○聯絡伊說要過
    來，伊幾乎沒有和乙○○聯絡等語（見本院卷二第45至47頁）
    。然按共同實行犯罪行為之人，在合同意思範圍以內，各自
    分擔犯罪行為之一部，相互利用他人之行為，以達其犯罪之
    目的者，即應對於全部所發生之結果，共同負責，不問犯罪
    動機起於何人，亦不必每一階段犯行，均經參與；再關於犯
    意聯絡，不限於事前有所協議，其於行為當時，基於相互之
    認識，以共同犯罪之意思參與者，亦無礙於共同正犯之成立
    ，且數共同正犯之間，原不以直接發生犯意聯絡者為限，即
    有間接之聯絡者，亦包括在內（最高法院85年度台上字第62
    20號判決意旨參照）。而依前述，本案自被告乙○○與丁○○事
    前協調場地設備、更換賭博場地，以及事後抽頭金款項分配
    等舉措，已足認定被告乙○○、丁○○有共同經營賭博場所之合
    意，是本案縱係丁○○聯繫被告戊○○表示要前往「大鑫機車租
    賃行」，亦僅係被告乙○○、丁○○就本案犯行為各自分工之結
    果，無礙被告乙○○此部分犯行之認定。
　⒋被告戊○○部分：
　⑴被告戊○○於調查局及偵查中均坦承該次賭博後，有收到7,000
    元至8,000元之款項等語（見偵卷三第64頁、本院卷二第283
    至284頁）。且對照附表二編號5所示之通訊監察錄音譯文，
    丁○○於翌日（106年3月5日）與許學民之對話中，曾提及昨
    日將賭場移至被告戊○○處並與之討論賭博狀況，且向許學民
    稱「昨天去那邊房租才扣8,000」等語，意指此次於「大鑫
    機車租賃行」處經營賭博之房租為8,000元，堪認被告戊○○
    事後應有收受8,000元之款項無訛。是以，被告戊○○就其提
    供「大鑫機車租賃行」予被告乙○○、丁○○於該處召集賭客賭
    博並收取抽頭金之行為，既因此獲得報酬，足徵其與被告乙○○、丁○○就此次經營賭博場所行為，具有犯意聯絡及行為分
    擔。
  ⑵被告戊○○雖辯稱其事後方想起當時丁○○交付之8,000元，是丁○○當日賭輸和伊借款而償還之款項，和經營賭博場所無關云
    云（見本院卷一第79頁反面）。然觀諸其於106年9月26日於
    調查局及偵查中所陳，就調查官及檢察官詢問丁○○是否有交
    付8,000元房租乙節，均一致供稱其以為該8,000元為分紅，
    不知是場地費等語（見偵卷三第64頁、本院卷二第283至284
    頁），可見被告戊○○當時不但未提及其與丁○○有因賭博而生
    借貸關係，反稱其認知該款項應為「分紅」，則其嗣改稱上
    開8,000元是借款云云，陳述已見歧異。況佐以證人丁○○陳
    稱：當天因為占用戊○○的「大鑫機車租賃行」很久，所以有
    給戊○○租金8,000元，伊和戊○○間沒有其他借貸、債務關係
    等語（見本院卷一第94頁反面至95頁），而稱與被告戊○○間
    並無借貸關係存在，益徵被告戊○○事後改稱上開8,000元乃
    借款云云，無法採信。
  ⑶至被告戊○○雖再辯稱當天僅是單純賭博，未有長期之經營行
    為，應非經營賭場等語（見本院卷三第335頁）。然刑法第2
    68條前段之意圖營利供給賭博場所罪，只要行為人基於營利
    意圖而提供賭博場所即足構成，與其提供之時間是否長期、
    固定無涉，是被告戊○○此部分所辯，係有誤會，亦無所據。
　⒌從而，被告乙○○、戊○○就事實一、㈠所示圖利供給賭博場所之
    行為，與丁○○具有犯意聯絡及行為分擔乙節，均堪認定。　
    　　
　㈢事實一、㈡部分：
　⒈被告乙○○、壬○○、甲○○、丁○○等人有於事實一、㈡所示時間，
    在「魚蝦蟹海鮮餐廳」內以天九牌為賭具進行賭博等情，為
    被告乙○○、壬○○所是認，核與證人丁○○於偵查中；證人甲○○
    、辛○○於調查局、偵查及本院審理中之證述情節相符，並有
    被告乙○○持用前述門號、丁○○持用前述門號於106年3月22日
    至同年月23日間之通訊監察錄音譯文（即卷附「乙○○106年3
    月22日圖利供給賭場聚眾賭博通訊監察作業報告表」）在卷
    可憑（見偵卷一第57至60頁反面、第121至123頁反面），是
    此部分事實應堪認定。
　⒉「魚蝦蟹海鮮餐廳」賭場有收取百分之3之抽頭金，且被告乙○○有參與經營：
　⑴證人甲○○證稱：第二場辦在板橋的海產店，伊帶友人「阿成
    」去，本來要介紹「阿成」去跟丁○○他們一起當莊，但發現
    場子過小，所以「阿成」就當單純賭客，這場是抽3分；不
    是很正式的賭場，是丁○○自己記帳、乙○○負責找賭客及透過
    伊找可以合資經營的等語（見偵卷三第135頁反面至137頁、
    第145頁反面至146頁）。
　⑵證人丁○○於偵查中證述：在餐廳這一次水錢是伊和乙○○分，
    這次分3萬多元等語（見偵卷三第106頁反面）。
　⑶證人壬○○於調查局及偵查中亦陳稱：賭場下注金額無限制，
    但贏家所贏賭金會被抽百分之3作為盈餘（俗稱水錢），但
    伊不知道乙○○分到多少水錢；抽頭金是交給乙○○，從乙○○找
    師傅到場的情形來看，乙○○應該是老闆等語（見偵卷三第13
    9頁、第144頁反面）。
　⑷證人許學民於偵查中證稱：乙○○和丁○○一同經營賭場，水錢
    是抽百分之3等語（見偵卷三第85頁）。
　⑸證人辛○○於偵查中證述：該次是乙○○打電話給庚○○，庚○○問
    伊要不要去賭博，應該是乙○○開的沒錯，是在板橋的海鮮餐
    廳等語（見偵卷三第29頁反面）
　⑹是上開證人均一致證稱現場有收取抽頭金之營利情形，壬○○
    更證稱抽頭金是交予被告乙○○，對照丁○○證稱被告乙○○事後
    有分得抽頭金之情事，兩者均足認被告乙○○係賭場之經營者
    之一，方會經手抽頭金之收取及分配。
　⑺且徵諸附表三編號1所示之通訊監察錄音譯文，可見被告甲○○
    於106年3月22日晚間8時55許致電丁○○，向丁○○稱其聯絡不
    上被告乙○○，並向丁○○稱「他（指乙○○）跟我說今天要喬，
    叫我跟別人連絡，我現在連絡好了，人家「咖」也準備好了
    ，錢頭也準備好了，現在找不到阿邦（指乙○○）」等語（附
    表三編號1），足見此次賭博場所被告乙○○應為發起人之一
    ，被告乙○○並要求被告甲○○召集賭客到場，故甲○○因故未能
    聯繫被告乙○○時，方轉而聯繫丁○○確認狀況，是甲○○上開反
    應，應可推論被告乙○○為此次賭博場所之經營者。況被告乙○○於庚○○向其表示要帶辛○○到場賭博，希望能先借款5萬元
    時，更向庚○○自陳「我股東」（附表三編號4），益徵被告
    乙○○確有參與此次經營賭博場所之行為。則其辯稱僅係單純
    賭客云云，無法採信。
　⒊被告壬○○部分：
　⑴被告壬○○自陳：乙○○要伊幫忙找師傅到場幫忙，伊就去「魚
    蝦蟹海鮮餐廳」賭天九牌，當天伊又再找2個師傅過去，當
    時有協議盈餘五五分帳等語（見偵卷三第136頁反面）。是
    被告壬○○已陳述有應被告乙○○所邀而前往賭博並欲詐賭，且
    約定盈餘平均分配。此與附表三編號編號3所示之通訊監察
    錄音譯文所示，被告乙○○向被告壬○○稱「如果做得漂亮，大
    家就五五」等情相符，堪認被告壬○○此部分供述核屬可採。
　⑵被告壬○○雖辯稱其到場後發覺如做牌，會經在場賭客發覺，
    故僅單純當賭客，分帳之事亦不了了之等語（見偵卷三第13
    6頁反面）。然細觀附表三編號5、6所示之通訊監察錄音譯
    文，被告壬○○106年3月27日凌晨2時27分許時，曾聯繫被告
    乙○○稱其離開的時候「已先拿5萬走」，並稱「你看我賭債
    總共贏多少，明天再算」等語，而被告乙○○事後再詢問被告
    壬○○「你是工錢5萬拿走還是怎樣」，經被告壬○○稱「總共
    帶走的，因為我先發給他們」，後被告壬○○即稱「我們就是
    一半阿，你就是要一半給我們」，被告乙○○則以要看籌碼、
    並稱帳目係丁○○在算等語回應被告壬○○。是從上開對話脈絡
    可知，被告壬○○有於現場擔任師傅與賭客對賭，且已先拿取
    包含工錢、賭博所贏款項共5萬元離去，事後更要求被告乙○○確認帳目後分其一半之款項。由此可見被告壬○○已非單純
    賭客，而係基於與被告乙○○共同意圖營利供給賭博場所之犯
    意而為參與此部分犯行，並收取工錢。是被告壬○○此部分所
    辯，難以採信。
　㈣事實一、㈢部分： 
　⒈被告乙○○、辛○○有與丁○○於事實一、㈢所示時間，在辛○○住處
    賭博之事實，為被告乙○○、辛○○所承認，核與證人丁○○、庚○○於偵查中之證述內容相同，復有被告乙○○持用前述門號、
    丁○○持用前述門號於106年3月27日至同月28日間之通訊監察
    錄音譯文（即卷附「乙○○106年3月28日圖利供給賭場聚眾賭
    博通訊監察作業報告表」）附卷可按（見偵卷一第78至94頁
    反面、第135頁反面至137頁），是此部分應無疑義。
　⒉被告乙○○、辛○○有與丁○○共同意圖營利提供賭博場所之行為
    ：
　⑴據證人辛○○於調查局中證述：當天乙○○有帶4至5位朋友，最
    後一股分3萬元，乙○○和丁○○分6萬元等語（見本院卷三第16
    1頁）；於偵查中證述：106年3月28日晚上，原本乙○○要去
    庚○○家，但伊覺得庚○○家是落地窗太明顯不適合，就堅持在
    伊家賭，事前伊和別人借30萬元，其中10萬元要還乙○○，剩
    下20萬元是伊經營賭場的本錢，事前伊和乙○○說各自找人來
    ，各自找來的人若有借錢各自負責，賭博收益扣掉成本，照
    乙○○、丁○○和伊各1股，1人各3分之1，這次玩天九，大家輪
    流當莊家，向贏家抽錢，1,000元抽30元，當天扣掉開銷有9
    萬結餘，伊給丁○○、乙○○各3萬現金，該次沒收場地費等語
    （見偵卷三第29頁反面、本院卷三第155頁）；以及證人丁○○於偵查中證稱：3月28日這次，辛○○找伊和乙○○一起在辛○○
    住處弄賭博，這次辛○○分伊3萬元，也分給乙○○3萬元等語（
    見偵卷三第106頁反面）。是辛○○已自陳有找被告乙○○、丁○○一同經營賭博場所，且該次抽頭金9萬餘元，各分予被告乙○○、丁○○3萬元等語明確，復與證人丁○○前開證述內容吻合
    。
　⑵觀諸附表四編號1所示之通訊監察譯文，被告辛○○於106年3月
    27日下午時即向被告乙○○稱「順便一起合作」，而邀約被告
    乙○○一起合作經營賭場，經被告乙○○以「打3分就好」等語
    回應抽頭比例（百分之3）而同意後，雙方隨即談妥由被告
    乙○○、辛○○及丁○○各占1股之合作模式（附表四編號1），上
    情經核與辛○○、丁○○證稱係由被告辛○○邀約，由被告辛○○、
    乙○○、丁○○共同經營賭博場所，且要抽取百分之3等節相符
    ，自足補強其等證述之憑性信。堪認被告乙○○、辛○○該次係
    共同合作經營賭博場所，且事後各分得3萬元之抽頭金。
　⑶再者，從被告辛○○、乙○○於對話中提及「不要在家裡，太危
    險」等語以觀（附表四編號1），可見其等對場地是否安全
    存有顧慮，若其等僅係單純邀約友人於私人住宅賭博，而無
    涉及收取抽頭金之盈利行為，本為刑法所允許，又何需針對
    場地是否安全乙節討論，由此可證其等當日於辛○○住處賭博
    之行為，確有收取抽頭金而屬意圖營利供給賭博場所之行為
    無誤。是被告乙○○、辛○○辯稱當天僅係單純賭博，並未收取
    抽頭金云云，無法採信。
　⑷況依附表四編號4之通訊監察錄音譯文所示，被告乙○○曾向其
    配偶表示此次是被告辛○○找其「合作」，若其等僅係單純賭
    博，自無「合作」可言，益徵被告乙○○係與被告辛○○共同經
    營賭博場所無訛。
　⑸是以，從被告辛○○事前邀約被告乙○○合作並確認抽頭金收取
    之比例，乃至其等事後共同分配抽頭金之狀況判斷，被告乙○○、辛○○有與丁○○共同意圖營利提供賭博場所之犯行，洵堪
    認定。
　㈤事實一、㈣㈤部分：
　⒈被告乙○○、辛○○、丁○○於事實一、㈣㈤所示時間，均有在被告
    辛○○住處與其餘友人一同賭博等情，業據被告乙○○、辛○○、
    庚○○所是認，核與證人丁○○於偵查中之正述情節相符，並有
    被告乙○○、丁○○前述持用門號於106年4月1日至同年月3日；
    106年4月8日至同年月9日間之通訊監察錄音譯文（即卷附「
    乙○○106年4月1日圖利供給賭場聚眾賭博通訊監察作業報告
    表」、「乙○○106年4月8日圖利供給賭場聚眾賭博通訊監察
    作業報告表」）在卷可佐（見偵卷一第90至94頁反面、第95
    至98頁、第142至144頁、第145至146頁），是此部分事實應
    堪認定。
　⒉被告乙○○、辛○○、庚○○與丁○○就事實一、㈣部分，有共同意圖
    盈利供給賭博場所之行為：
　⑴參以證人辛○○於調查局時陳稱：當時推筒子，有贏才有抽，
    抽3分，1,000元抽30元；乙○○有帶2個朋友來，但是只有1個
    有賭等語（見本院卷三第200至201頁）；及於偵查中證稱：
    106年4月1日在庚○○家，伊和乙○○各自帶2名朋友，丁○○後來
    也到場。當天扣掉開銷後，伊和乙○○、丁○○都分到幾千元，
    伊另外給庚○○3,000元或5,000元當場地費（見偵卷三第30頁
    ）。證人庚○○於調查局時證述：他們（指乙○○、辛○○、丁○○
    ）電話中有提起所以一人一份，問伊要不要，所以就借用伊
    住處，有來伊住處賭；當天掌錢的是辛○○，之後有分伊房租
    5,000元，賭客是乙○○、辛○○和丁○○找來的等語（見本院卷
    三第32至34頁）。以及證人丁○○於偵查中證稱：這次到庚○○
    住處弄一場，伊分到7,000元，乙○○有抱怨場子弄的亂七八
    糟，但乙○○也是一起弄場子等語（見偵卷三第106頁反面）
    ；證人乙○○於偵查中亦稱：這次是庚○○要伊去他那邊賭博，
    且他要抽抽頭金，當天都是辛○○在負責等語（見偵卷三第15
    2頁）。是綜合上開證人證述，可認乙○○、辛○○、庚○○、丁○○當日於庚○○住處係共同經營賭博場所，且被告乙○○、辛○○
    有招攬賭客到場，並有自賭客所贏金額中抽取百分之3抽頭
    金，且被告乙○○、辛○○、庚○○事後均有分得款項等情。
　⑵綜觀附表五編號1至3所示之通訊監察錄音譯文，可見：
　①被告乙○○於106年4月1日晚間8時7分許，即先行詢問被告辛○○
    今「今天有要動嗎？」，而與被告辛○○確認今日是否有要賭
    博、因其要招攬賭客等情，經被告辛○○為肯定之回覆後，其
    等後續即持續聯繫稍晚賭博、招攬賭客之狀況、進度等，可
    見其等係事前聯繫要經營賭場。
　②被告庚○○於此次賭博後之106年4月2日凌晨，曾致電丁○○抱怨
    被告乙○○僅分予其5,000元，經丁○○稱「今天才弄3萬多」、
    「分配又不是我分」、「分配是他（指乙○○）分配的」，而
    向被告庚○○稱款項並非由其分配，其本人亦「才拿了7,000
    多」，並要被告庚○○自行與被告乙○○聯繫（附表五編號5、6
    ）；後被告庚○○即有聯繫被告乙○○，並向被告乙○○抱怨僅分
    到5,000元，並稱都是被告乙○○在處理等情（附表五編號7）
    。則從被告辛○○、庚○○、丁○○後續互動狀況觀察，足徵本次
    係由被告乙○○就抽頭金之款項進行事後分配。衡以意圖營利
    供給賭博場所之行為人，本係藉由抽取一定比例抽頭金之方
    次獲利；換言之，抽頭金之分配攸關該等行為人經營賭場獲
    利數額之多寡，核屬關鍵事項，當無交由賭場經營者以外之
    人進行分配之情，且分配對象亦無可能是單純之賭客。則從
    被告乙○○經手抽頭金分配乙節，佐以被告辛○○、庚○○、丁○○
    均自陳事後有分得款項等情綜合以觀，可見該次賭場確係由
    被告乙○○、辛○○、庚○○與丁○○共同經營。是被告乙○○、辛○○
    、庚○○辯稱並未經營賭博場所，僅係單純賭客賭博等語，均
    無可採。
　⒊被告乙○○、辛○○、庚○○與丁○○就事實一、㈤部分，有共同意圖
    盈利供給賭博場所之行為：
　⑴依據證人辛○○於調查局及偵查中證稱：106年4月8日晚上在庚○○家賭天九牌，乙○○有帶人來賭，這次有抽頭金1萬1萬多元
    ，伊忘記實際分給乙○○多少，應該3、5,000元，好像也給庚○○3、5,000元等語（見偵卷三第30頁、本院卷三第213至214
    頁）。以及證人庚○○偵查中稱：106年4月8日這次，乙○○有
    給伊5,000場地費和2,000元跑腿等語（見偵卷三第15頁）。
    暨證人丁○○於偵查中證述：4月8日這次，乙○○說要幫辛○○，
    讓辛○○抽一點錢，這次伊有分到4,000元等語（見偵卷三第1
    06頁反面）。是辛○○、庚○○、丁○○均自陳其等於此次賭場後
    ，各自有分配得款項，被告乙○○亦分得數千元，應可推論當
    日於庚○○住處賭博時，有收取抽頭金百分3之情事。且被告
    乙○○亦自陳：該次是庚○○要伊去那邊賭博，且他要抽抽頭金
    ，當天是辛○○在負責等語（見偵卷三第152頁），而坦承現
    場有收取抽頭金之情事。堪認被告乙○○、辛○○、庚○○事後改
    稱僅係單純賭博，並未收取抽頭金云云，難以憑採。
　⑵細繹附表六所示之通訊監察譯文，足見：
　①被告乙○○於106年4月8日下午先聯繫被告辛○○確認「今天有要
    用嗎？」（即有無要賭博之意），後丁○○聯繫被告乙○○稱晚
    點要至被告辛○○處賭天九牌，並向被告乙○○稱要「一人一半
    」（附表六編號2），之後丁○○聯繫被告庚○○確認賭博場所
    係於庚○○住處，被告庚○○稱「起灶」意指已經開賭（附表6
    編號3）；丁○○復和被告乙○○聯繫，經被告乙○○表示已在路
    上，且有帶兩位賭客前往（附表6編號4）等情。足徵被告辛○○、乙○○等人均係事前聯繫確認是否經營賭博場所之情事。
　②事後被告乙○○於友人聊天之過程中，曾向對方提及僅「分得8
    ,000元」（附表6編號5），而抱怨分得金額甚低；被告庚○○
    更向被告乙○○抱怨僅有分到5,000元房租、2,000元工錢，被
    告乙○○則稱「水錢都給阿華賭走了」，並稱其分到8,000元
    ，並將一半4,000元分予丁○○。經核與丁○○上開證述有收取
    抽頭金、被告乙○○有分予其4,000元之內容吻合，益見證人
    丁○○前揭證述確屬實在，而非虛妄，且足認定該次賭場有收
    取抽頭金，且被告乙○○、辛○○、庚○○事後均有自抽頭金分配
    得款項之事實。
  ⑶據此，從告乙○○、辛○○事前聯繫確認賭博事宜，及由被告庚○○提供其住處供作賭博場所，被告乙○○更偕同賭客到場賭博
    ，且其等事後均自收取之抽頭金分得部分款項等情綜合考量
    ，可見其等就此次意圖營利供給賭博場所之行為，均具犯意
    聯絡及行為分擔，而屬共同正犯。
　⑷被告乙○○雖辯稱從通訊監察譯文可以看出是被告辛○○已經先
    開賭後才邀約其過去，並非其自行經營賭場。然意圖營利供
    給賭博場所，須以行為人有營利之意圖，進而供給賭博場所
    聚賭，且行為人意圖營利之內容，附麗於供給賭博場所等行
    為之上（例如收取租金、抽頭金等）即可成立。而從被告辛○○、乙○○、庚○○等人事後均有分得款項乙節可知，其等獲利
    之方式均非單純藉由參與賭博之射倖行為而來，乃係包含事
    後抽頭金之分配或收取提供場地之租金等，可見其等均藉由
    提供場地供賭客賭博，並從中收取抽頭金、租金之方式獲利
    ，自屬共同經營之行為，是縱被告乙○○係受被告辛○○之邀約
    前往，亦無礙其此部分犯行之成立。　
　⒋就事實一、㈣㈤部分，證人辛○○、庚○○於本院審理中翻異之詞
    ，無法採為對被告乙○○、辛○○、庚○○有利之認定：
　⑴證人辛○○雖於本院審理中證述：伊是因為在「魚蝦蟹海鮮餐
    廳」該次輸乙○○14萬元賭債，但伊沒錢還，所以想說和乙○○
    賭，賭贏就慢慢還，伊沒有和乙○○一起經營賭博場所，伊是
    因為在調查局時，調查官說乙○○詐賭，就叫伊故意咬乙○○，
    伊就故意咬乙○○，且賭場也未抽頭等語（見本院卷二第164
    至172頁）。然辛○○於調查局時所為之陳述，係出於其自由
    意志乙節，業經本院認定如前。且細觀辛○○於調查局、偵查
    中之證述內容，能就各次與被告乙○○、庚○○共同合作之情節
    、抽頭金之比例、抽頭金分配等事項，均具體指述，且與證
    人丁○○證述相符，更有前述之通訊監察錄音譯文可資佐證，
    堪信係本於其親身經歷所為之陳述，而非憑空杜撰而來。則
    其嗣於本院審理中改證稱事實一、㈢至㈤所示賭場均無收取抽
    頭金，其等亦未分配抽頭金等語，係事後卸責及迴護被告乙○○、庚○○之說詞，無法採納。
　⑵證人庚○○雖於本院審理中改稱：106年4月1日原本是在外面喝
    酒，之後大家包一些菜回伊住處繼續喝，當天不算有賭博，
    只是大家小小玩，幾百元，但沒有抽頭，只是開心的人丟個
    幾千元給伊去買酒，大家是臨時起意，說賭博太嚴重；106
    年4月8日該次也是大家喝酒，臨時起意開心在玩，不算賭博
    行為，賭博是好幾百萬、幾千萬，大家就是幾百元小小玩，
    賭博也沒抽頭，只是贏的人丟給幾百元去買酒，伊也沒有收
    場地費，之前在偵查中伊說有拿到5,000元場地費、2,000工
    錢是開玩笑在講，最後也沒拿到；伊所稱的臨時起意，是指
    伊、乙○○、辛○○、丁○○都在場喝酒，喝到一半大家想要玩而
    玩一下等語（見本院卷二第173至180頁、第186頁）。然事
    實一、㈣㈤所示之賭博場所，均係被告乙○○、辛○○、丁○○等人
    事前聯繫確認是否經營等情，如前所述，堪認其等均係事前
    聯繫規劃經營賭博場所之事，而非臨時起意之狀況甚明。再
    依前述，庚○○係於對話中向丁○○、乙○○抱怨就106年4月1日
    該次僅收到5,000元房屋、就同年4月8日則僅收到5,000元房
    租、2,000元工錢。是從庚○○抱怨之語意脈絡可知，其顯已
    收受上開房租、工錢等款項，惟認金額過低故有所抱怨，未
    見有何開玩笑之意。是證人庚○○此部分陳述與通訊監察譯文
    顯現之狀況互相齟齬，亦可認係事後卸責之託詞，仍無從採
    為對其及被告乙○○、辛○○、庚○○有利之依憑。
　㈥事實一、㈥部分：
　　此部分事實，業據被告己○○於本院審理中坦承不諱，核與證
    人乙○○、丁○○、庚○○於偵查中之證述情節相符，並有被告乙○○、丁○○前述持用門號於106年3月4日起至同年7月7日間之
    通訊監察錄音譯文（即卷附「乙○○包庇他人經營賭場通訊監
    察作業報告表」）、法務部調查局臺北市調查處搜索扣押筆
    錄暨扣押物品目錄表所載之記帳資料、簽賭資料及撲克牌等
    事證在卷可稽（見偵卷一第99至110頁反面、第147至152頁
    反面、偵卷二第8至71頁、本院搜索扣押筆錄卷第9至17頁、
    第27至35頁）。足認其上開任意性自白與事實相符，應足採
    信。
  ㈦綜上，被告乙○○、戊○○、壬○○、辛○○、庚○○上開所辯各節均
    無足採。本件事證已臻明確，被告乙○○、戊○○、壬○○、辛○○
    、庚○○、己○○犯行均堪認定，應依法論科。
  ㈧另檢察官雖以丁○○因已死亡，故聲請勘驗丁○○於調查局之筆
    錄光碟以證明丁○○於調查局所述真實可信。惟綜觀丁○○於調
    查局之陳述內容（見偵卷三第95至99頁），均未提及本案被
    告乙○○、戊○○、壬○○、辛○○、庚○○、己○○等人共同經營賭博
    場所之情事，而係就被告乙○○另涉違反槍砲彈藥刀械管制條
    例之案件進行調查，與本案待證事實無關，故本院認應無勘
    驗之必要，附此說明。
二、論罪科刑：
  ㈠本案被告乙○○、戊○○、壬○○、辛○○、庚○○、己○○行為後，刑
    法第268條雖於108年12月25日經修正公布，同年12月27日施
    行。然該次修正僅係將罰金貨幣單位與罰鍰倍數予以明文，
    就被告乙○○、戊○○、壬○○、辛○○、庚○○、己○○等人所涉本案
    犯行之法定刑度並未修正，且實質上並無法律效果及行為可
    罰性範圍之變更，故無新舊法比較之問題，應適用現行即修
    正後刑法第268條之規定論處，先予敘明。
  ㈡罪名：
　  核被告乙○○就事實一、㈠至㈤所為；被告戊○○就事實一、㈠所
    為；被告壬○○就事實一、㈡所為；被告辛○○就事實一、㈢至㈤
    所為；被告庚○○就事實一、㈣㈤所為，均係犯刑法第268條前
    段之意圖營利供給賭博場所罪；被告己○○就事實一、㈥所為
    ，則係犯刑法第268條前段、後段之意圖營利供給賭博場所
    及聚眾賭博罪。
  ㈢被告乙○○、戊○○與丁○○就事實一、㈠部分；被告乙○○、壬○○、
    丁○○就事實一、㈡部分；被告乙○○、辛○○與丁○○就事實一、㈢
    部分；被告乙○○、辛○○、庚○○與丁○○就事實一、㈣㈤部分，各
    具犯意聯絡及行為分擔，應論以刑法第28條之共同正犯。
  ㈣按刑事法若干犯罪行為態樣，本質上原具有反覆、延續實行
    之特徵，立法時既予特別歸類，定為犯罪構成要件之行為要
    素，則行為人基於概括之犯意，在密切接近之一定時、地持
    續實行之複次行為，倘依社會通念，於客觀上認為符合一個
    反覆、延續性之行為觀念者，於刑法評價上，即應僅成立一
    罪。學理上所稱「集合犯」之職業性、營業性或收集性等具
    有重複特質之犯罪均屬之，例如經營、從事業務、收集、販
    賣、製造、散布等行為概念者是（最高法院95年度台上字第
    1079號判決參照）。查被告己○○就事實一、㈥部分，其自自1
    06年3月4日起至同年月16日止，均係基於同一犯意而於富苑
    公司提供賭博場所及聚眾賭博，此等行為本質上乃具有反覆
    、延續性行為之特徵，依社會通念，屬具有預定多數同種類
    之行為將反覆實行特質之集合犯，應包括性地論以一個圖利
    供給賭場罪及聚眾賭博罪。又其以一行為同時構成意圖營利
    供給賭博場所、聚眾賭博罪，為一行為觸犯數罪名之想像競
    合犯，應依刑法第55條之規定，從一情節較重之意圖營利聚
    眾賭博罪處斷。
  ㈤被告乙○○就事實一、㈠至㈤所示犯行；被告辛○○就事實一、㈢至
    ㈤所示犯行；被告庚○○就事實一、㈣㈤所示犯行，犯意各別，
    行為互殊，均應分論併罰。
  ㈥累犯部分：
　⒈被告壬○○前因公共危險案件，經臺灣新北地方法院（下稱新
    北地院）以102年度交訴字第11號判決處有期徒刑6月確定，
    並於103年1月24日易科罰金執行完畢；被告辛○○前因公共危
    險案件，經新北地院以102年度交簡字第4432號判決處有期
    徒刑3月確定，並於103年1月7日易科罰金執行完畢；被告庚○○前因公共危險案件，經新北地院以104年度交簡字第4605
    號判決處有期徒刑4月確定，並於104年12月22日易科罰金執
    行完畢等情，有其等臺灣高等法院被告前案紀錄表在卷可按
    （見本院卷一第41至48頁反面、第49至53頁反面、第54至55
    頁），是被告壬○○、辛○○、庚○○受徒刑之執行完畢後，5年
    以內故意再犯本案有期徒刑以上之各罪，固均屬累犯。
　⒉惟參酌司法院釋字第775號解釋意旨，本院審酌被告壬○○、辛○○、庚○○前案所犯之公共危險案件，與本案所犯賭博案件之
    保護法益有所不同，犯罪手法、態樣與罪質亦均有異，併予
    參酌被告壬○○、辛○○、庚○○本案犯罪情節，本院認均無依刑
    法第47條第1項規定加重其刑之必要。
  ㈦本院審酌被告乙○○、戊○○、壬○○、辛○○、庚○○及己○○為圖營
    利而提供賭博場所，被告己○○更聚眾賭博，除危害社會經濟
    秩序外，亦有礙社會風氣，所為均予非難；並考量除被告己○○犯後坦承犯行外，其餘被告乙○○、戊○○、壬○○、辛○○、庚○○均否認犯行之犯後態度；復斟酌被告乙○○、戊○○、壬○○、
    辛○○、庚○○各自參與經營附表一編號1至5所示之賭場，其經
    營期間均短、規模亦非甚鉅，而被告己○○經營附表一編號6
    所示之賭場，相對較具規模、期間亦較長等情節，暨斟酌被
    告乙○○、辛○○就其等所經營之賭場係屬相對主要之角色、被
    告壬○○係受被告乙○○所邀集而前往；另被告戊○○、庚○○則係
    負責提供場所等各自參與之情節、分工狀況，暨被告乙○○、
    戊○○、壬○○、辛○○、庚○○、己○○各自獲利之狀況，再斟酌其
    等各自之智識程度、家庭生活經濟狀況等一切情狀，分別量
    處如附表一「宣告刑及沒收」欄所示之刑，並就被告乙○○、
    辛○○、庚○○部分定其應執行之刑，及均諭知易科罰金之折算
    標準。
三、沒收部分：
　㈠犯罪所得部分：
　⒈被告乙○○部分：
　⑴就事實一、㈠部分，被告乙○○有分得約5、6,000元；就事實一
    、㈡㈢部分，則各有分得3萬元等情，業據丁○○陳明在卷（見
    偵卷三第106頁反面、本院卷一第95頁及反面）。
　⑵就事實一、㈣部分，被告辛○○已陳述被告乙○○有分得數千元，
    惟金額不明等語（見偵卷三第30頁）；被告丁○○亦稱被告乙○○有分到款項，但金額不知道等語（見偵卷三第106頁反面
    ）。衡以被告乙○○、辛○○就事實一、㈣部分，與丁○○屬共同
    經營之角色，是其等角色地位應屬相當。再參酌丁○○自陳其
    有分得7,000元乙節（見偵卷三第106頁反面），堪認被告乙○○、辛○○與丁○○同樣分得7,000元之款項，應屬合理，爰認
    定被告乙○○此部分亦獲有7,000元之犯罪所得。
　⑶就事實一、㈤部分，被告乙○○於通訊監察譯文中已自陳分得8,
    000元，並將一半分予丁○○，如上所述，可認其實際獲得之
    犯罪所得為4,000元（計算式：8,000元÷2＝4,000元）。
　⑷綜上所述，並以對被告乙○○有利之認定，而認其就事實一、㈠
    至㈤部分所獲得之犯罪所得，各為5,000元、3萬元、3萬元、
    7,000元、4,000元，並就上開犯罪所得，依刑法第38條之1
    項前段、第3項規定，於其所犯各項罪項下宣告沒收，於全
    部或一部不能沒收（沒收標的為通用貨幣，不生不宜執行沒
    收之問題），追徵其價額。
　⒉被告戊○○、庚○○部分：
　　被告戊○○就事實一、㈠部分獲有8,000元房租之利益乙節；被
    告庚○○就事實一、㈣部分獲得5,000元房租；就事實一、㈤部
    分則獲得5,000元房租及2,000元工資（共7,000元）等情，
    均經論述如前。是此部分分屬被告戊○○、庚○○各自之犯罪所
    得，爰依刑法第38條之1項前段、第3項規定，於其等各自所
    犯罪項下宣告沒收，於全部或一部不能沒收（沒收標的為通
    用貨幣，不生不宜執行沒收之問題），追徵其價額。
　⒊被告辛○○部分：
　⑴就事實一、㈢部分，被告辛○○有獲得3萬元之抽頭金；另就事
    實一、㈣部分，經認定應與丁○○相同而分得7,000元之款項等
    節，均如前述。
　⑵就事實一、㈤部分，被告辛○○於調查局自陳當天收益有1萬多
    元等語（見本院卷三第213頁），而依卷內既有事證，雖無
    法明確認定該次經營賭場所獲得之抽頭金數額。然如上述，
    考量被告乙○○就此次乃分得8,000元之款項，而被告辛○○係
    與被告乙○○此次共同經營賭博場所之人，參與情節應不亞於
    被告乙○○，是被告辛○○所分得之款項應不低於被告乙○○，故
    認定其與被告乙○○同樣分得8,000元之抽頭金，應屬合理。
    是被告辛○○此部分之犯罪所得應為8,000元。
　⑶則被告辛○○就事實一、㈢至㈤部分之犯罪所得，各為3萬元、7,
    000元、8,000元。爰依刑法第38條之1項前段、第3項規定，
    於其所犯各項罪項下宣告沒收，於全部或一部不能沒收（沒
    收標的為通用貨幣，不生不宜執行沒收之問題），追徵其價
    額。
　⒋被告壬○○部分：
　　被告壬○○於上開時間離開「魚蝦蟹海鮮餐廳」時，雖有拿走
    5萬元，然該5萬元並非單純之工錢，而係包含其因賭博行為
    所贏得之款項乙節，如前所述，是尚無從區分被告壬○○就其
    擔任師傅，而與被告乙○○共同意圖營利供給賭博場所部分所
    獲得之工錢為若干。且依附表三編號6之通訊監察譯文所示
    ，可見被告壬○○已將上開5萬元分配予其餘到場師傅，則被
    告壬○○是否仍保有上開款項，有所不明，無法認定其因此部
    分犯行已實際獲有不法利益，檢察官復未具體說明被告壬○○
    是否實際獲得任何犯罪所得及數額，尚不生犯罪所得應予沒
    收或追徵之問題。
　⒌被告己○○部分：
　　據被告己○○於調查局中供稱：以一天平均10小時計算，抽頭
    部分大約是8萬元，但這只是計算上，因為伊必須幫輸家支
    付賭金，而且輸家有時會要求打折，甚至不還錢，所以總結
    下來伊被賴帳太多，所以是賠錢的等語（見偵卷三第43頁及
    反面）。則依其所述，其經營富苑公司賭場雖有收取抽頭金
    ， 然因賭客賴帳積欠賭金，故實際上並未獲利益。此與其
    在卷附之通訊監察譯文中向被告乙○○表示「錢都卡住」、「
    我就說我用這賭場真的搞死自己」等語相符（見偵卷一第10
    8頁），是被告己○○此部分所稱，尚非無據。檢察官復未就
    己○○有因本案行為而實際獲取報酬之事實列載舉證，難認其
    因經營富苑賭場而獲有不法利益，亦應不生犯罪所得應予沒
    收或追徵之問題。
　㈡扣案物部分：
　⒈被告己○○遭扣案之記帳資料6本、簽賭資料3本及撲克牌3本，
    為其經營富苑公司賭場所用之物，且為其所有，經其陳述在
    卷（見本院卷三第271頁），爰依刑法第38條第2項規定宣告
    沒收。
　⒉至卷內其餘扣案物，業經被告乙○○、戊○○、辛○○、庚○○、戊○○、己○○陳明與本案提供賭博場所或聚眾賭博之行為有所關
    聯，卷內亦乏充分事證可為如是認定，均不宣告沒收，一併
    敘明。
四、不另為無罪之諭知部分：
　　公訴意旨雖另認被告乙○○等人就附表編號1至5示犯行，均另
    成立刑法第268條後段之圖利聚眾賭博罪等語。然按刑法之
    聚眾賭博罪，雖不以參加賭博之不特定多數人，必須同時聚
    集於一處，共同從事賭博行為為必要，惟仍須渠等之聚賭行
    為為被告所邀聚，且其狀況已達於不特定多數人可以任意加
    入、退出者為限。而本件附表一編號1至5所示賭博場所，其
    中辛○○住處、庚○○住處均屬私人住宅，而「大鑫機車租賃行
    」、「魚蝦蟹海鮮餐廳」雖為營業場所，然自其等均係於接
    近午夜、凌晨時分等時段進行賭博乙節觀察，可知均非於「
    大鑫機車租賃行」、「魚蝦蟹海鮮餐廳」營業時間內為前述
    賭博行為，堪認其等賭博之處所均具相當程度之隱密性，且
    受管制，而非一般人可自由進出之場域。再依卷內事證，被
    告乙○○、戊○○、壬○○、辛○○、庚○○就各次賭博所參與之賭客
    究為若干，陳述均未一致，且落差甚大，無法明確認定各次
    賭博參與之賭客人數多寡。則各該賭博場所是否已達聚集不
    特定多數人賭博財物之程度，尚屬有疑，無法充分認定事實
    一、㈠至㈤所示賭博場所，均已合於聚眾賭博之要件。惟此部
    分與前述經論罪科刑之有罪部分，具有想像競合犯之裁判上
    一罪關係，爰不另為無罪之諭知，附此敘明。
乙、無罪部分
一、公訴意旨略以：
  ㈠被告甲○○與被告乙○○、丁○○基於意圖營利供給賭博場所、聚
    眾賭博之犯意聯絡，由被告甲○○負責以電話招攬賭客到場參
    與賭博，以此方式參與事實一、㈠㈡所示經營賭場之行為，因
    認被告甲○○此部分均係涉犯刑法第268條前段、後段之意圖
    營利供給賭博場所及聚眾賭博罪嫌等語。
  ㈡被告壬○○與被告乙○○、丁○○基於意圖營利供給賭博場所、聚
    眾賭博之犯意聯絡，而於前述事實一、㈢㈣所示時、地到場擔
    任工作人員與賭客對賭，以此方式與被告乙○○等人共同經營
    賭場，因認被告壬○○此部分均係涉犯刑法第268條前段、後
    段之意圖營利供給賭博場所及聚眾賭博罪嫌等語。
  ㈢被告乙○○基於意圖營利基於提供賭博場所、聚眾賭博之犯意
    聯絡，參與被告己○○前述事實一、㈥所示經營賭博場所之行
    為，被告乙○○並與己○○約定由被告己○○給付10萬元經營分紅
    予被告乙○○，己○○並於106年3月27日先給付被告乙○○5萬元
    ，因認被告乙○○此部分係涉犯刑法第268條前段、後段之意
    圖營利供給賭博場所及聚眾賭博罪嫌等語。
二、按犯罪事實應依證據認定之，無證據不得認定犯罪事實，不
    能證明被告犯罪者，應諭知無罪之判決。刑事訴訟法第154
    條第2項、第301條第1項分別定有明文。又犯罪事實之認定
    ，應憑證據，如未能發現相當證據，或證據不足以證明，自
    不能以推測或擬制之方法，以為裁判基礎；且認定犯罪事實
    所憑之證據，雖不以直接證據為限，間接證據亦包括在內，
    然而無論直接證據或間接證據，其為訴訟上之證明，須於通
    常一般之人均不致有所懷疑，而得確信其為真實之程度者，
    始得據為有罪之認定，倘其證明尚未達到此一程度，而有合
    理之懷疑存在時，即應為有利於被告之認定，更不必有何有
    利之證據。
三、公訴意旨所憑證據：
　㈠公訴意旨認被告甲○○涉有參與事實一、㈠㈡所示經營賭場之犯
    行，無非係以被告甲○○之供述、卷附「乙○○106年3月4日圖
    利供給賭場聚眾賭博時序表暨通訊監察作業報告表」、「乙○○106年3月22日圖利供給賭場聚眾賭博時序表暨通訊監察作
    業報告表」等為其主要論據。
　㈡公訴意旨認被告壬○○涉有參與事實一、㈢㈣所示經營賭場之犯
    行，無非係以被告壬○○之供述、卷附「乙○○106年3月28日圖
    利供給賭場聚眾賭博時序表暨通訊監察作業報告表」、「乙○○106年4月1日圖利供給賭場聚眾賭博時序表暨通訊監察作
    業報告表」等為其主要論據。
　㈢公訴意旨認被告乙○○涉有參與事實一、㈥所示經營賭場之犯行
    ，無非係以證人己○○、丁○○、庚○○之證述，以及卷附「乙○○
    包庇他人經營賭場時序表暨通訊監察作業報告表」等為其主
    要論據。　
四、經查：
  ㈠被告甲○○部分：
    訊據被告王柏固坦承有於事實一、㈠㈡所示時間，分別前往「
    大鑫機車租賃行」、「魚蝦蟹海鮮餐廳」參與賭博，且於此
    之前，被告乙○○曾邀請其一同投資經營賭場等情，惟堅詞否
    認有何意圖營利供給賭博場所及聚眾賭博之犯行，辯稱：伊
    當時已經拒絕被告乙○○投資之邀約，雖然伊有帶朋友至「大
    鑫機車租賃行」、「魚蝦蟹海鮮餐廳」，但都只是單純賭客
    ，伊也沒有分得任何抽頭金等語。經查：
　⒈被告甲○○於調查局供陳：被告乙○○找伊和丁○○一起投資賭場
    ，伊說沒有錢，但可以幫忙找人，第一場辦在新北市板橋區
    大觀路附近（指戊○○住處），伊有找2個人去賭博；第二場
    辦在板橋的海產店，伊帶友人「阿成」去，本來要介紹「阿
    成」去跟丁○○他們一起當莊，但發現場子過小，所以「阿成
    」就當單純賭客，伊不知道賭場盈餘如何分配，事後也沒有
    收到錢等語（見偵卷三第136頁反面至137頁）；於偵查中稱
    ：當時乙○○找伊和丁○○伊同經營賭場，但伊表示伊沒有資金
    ，無法合夥，伊有幫乙○○找可以合夥的人，但是乙○○講的條
    件都沒有到位，所以伊朋友沒人願意合夥，只有當賭客捧場
    一下（見偵卷三第145頁反面至146頁）；於本院審理中則稱
    ：兩次伊都是單純賭客而已（見本院卷一第70頁及反面、卷
    三第273頁）。觀諸被告甲○○歷次辯解，內容均相同，並無
    明顯歧異之瑕疵。
　⒉雖依附表二編號3、附表三編號1所示之通訊監察譯文所示，
    可認被告甲○○就事實一、㈠㈡有招攬賭客到場之行為。然賭客
    間互相邀約前往特定賭場賭博之情事，所在多有，無從單以
    此情推論被告甲○○必係出於與被告乙○○、丁○○共同圖利供給
    賭博場所或聚眾賭博之犯意而為之。而按證人丁○○之證述，
    上開2次賭博場所所收取之抽頭金，分配對象均未包含被告
    甲○○；又被告甲○○已陳明其有拒絕被告乙○○一同投資賭場之
    邀約，其本欲介紹之友人亦未實際投資，卷內復無積極事證
    可認被告甲○○事實一、㈠㈡所示賭博場所，確有事前實際出資
    、事後參與抽頭金之分配之情事，則被告甲○○邀集賭客到場
    並參與賭博之行為，非無出於單純捧場之可能。是被告甲○○
    所辯，尚非無稽，而可採信。
　⒊是以，被告甲○○雖有招攬賭客到場參與事實一、㈠㈡所示賭博
    之行為，然究無從逕認其與被告乙○○、丁○○就此部分圖利供
    給賭博場所及聚眾賭博行為，存有犯意聯絡及行為分擔，而
    無從以該罪相繩。　　
  ㈡被告壬○○部分：
　　訊據被告壬○○雖坦承就受被告乙○○邀請，而於事實一、㈢㈣所
    示時、地分別前往辛○○住處、庚○○住處之事實，惟堅詞否認
    有何意圖營利供給賭博場所及聚眾賭博之犯行，辯稱：原本
    被告乙○○是希望伊去該處幫忙詐賭，並約定好分潤的比例，
    但因到場後發覺該處無法進行詐賭，所以伊就離開了，伊沒
    有賭博，也沒有獲得任何好處等語。
  ⒈就事實一、㈢部分：
　⑴被告壬○○於調查局、偵查時雖均供稱：就106年3月28日該次
    ，伊與乙○○有約定四六分帳，但因為那場不能做牌，所以就
    單純當賭客賭博等語（見偵卷三第139頁反面、第145頁）。
    然嗣於本院準備程序、審理中改稱：原本是和乙○○協議四六
    分帳，但當天後來沒有下去賭就離開等語（見本院卷一第72
    頁反面、卷三第389頁）。可見被告壬○○就其是否參與此次
    賭博乙節，陳述前後有所出入。
　⑵而證人乙○○於偵查中證述：壬○○去不到10分鐘即離開現場，
    壬○○只是去現場看有無詐賭情事等語（見偵卷三第151頁反
    面），已證稱被告壬○○僅係到場確認是否有詐賭狀況，且停
    留時間短暫，核與被告壬○○前揭所辯相符。再依卷附之通訊
    監察錄音譯文（見偵卷一第83頁反面至89頁），雖可見於10
    6年3月28日晚間5時30分許，被告乙○○曾向被告壬○○提及「
    你那邊4分啦，現在人那麼多要怎麼分」等語（見偵卷一第8
    3頁反面），而有與被告壬○○事前協議四六分帳之情事，且
    後續之通訊監察譯文亦顯示被告壬○○有到場，然究未能認定
    被告壬○○確有下場擔任師傅參與賭博，或有事後拿取工錢、
    與被告乙○○間分配抽頭金或盈餘之情事。
　⑶是以，被告壬○○雖於事實一、㈢所示時間到達辛○○住處，然卷
    內事證無法明確認定其已實際擔任師傅而為參與賭博行為，
    亦無其有事後參與抽頭金之分潤、領取工錢等獲有實際利益
    之相關事證，尚難認被告壬○○確有公訴意旨此部分所指，與
    被告乙○○共同圖利供給賭博場所及聚眾賭博之犯行。
　⒉就事實一、㈣部分：
　⑴據被告壬○○於調查局時供陳：當天乙○○找伊去賭博，玩一個
    小時候伊輸錢7、8,000元，伊就離開了，當天伊有打暗號給
    乙○○，但現場燈光太暗，所以伊和乙○○無法做牌等語（見偵
    卷三第140頁反面）；於偵查中陳稱：當天也是玩不太起來
    ，師傅沒有做成功等語（見偵卷三第145頁），而自承其當
    日有下場賭博，並嘗試與被告乙○○做牌等語。此與事實一、
    ㈣所示賭場結束後，被告壬○○於106年4月2日晚間8時52分許
    致電被告乙○○之際，被告乙○○曾向其抱怨「你都沒有和我們
    說好阿，你都沒跟我們說好要怎麼賭，我連昨天手勢都看不
    懂，不知道在看什麼，我都不知道怎麼賭，跟平常賭法一樣
    」、「要跟你一起押才有辦法，但是跟你一起押又不行，很
    奇怪，對不對」等語（見偵卷一第92頁反面至92頁），互核
    相符。堪認被告壬○○此部分陳述內容應屬實在，亦可徵被告
    其事後改稱當日並未下場賭博云云，委無可採。
　⑵然綜觀卷附106年4月1日、被告乙○○持用前述門號與被告壬○○
    間之通訊間監察錄音譯文（見偵卷一第90至92頁），雖可見
    被告乙○○事前邀約被告壬○○到場，然究未見被告乙○○與被告
    壬○○約定抽頭金或盈餘分配比例之相關對話紀錄，則被告乙○○與壬○○間就該此賭博場所收取之抽頭金款項或盈餘，是否
    有約定報酬乙節，僅有被告壬○○之自白，已難逕為不利於被
    告壬○○之認定。
　⑶且從被告乙○○事後和被告壬○○抱怨無法看懂其手勢、不知是
    否跟隨下注等節，可見被告壬○○當時係欲以賭客身分做牌詐
    賭，並協助被告乙○○贏錢，則其到場賭博之行為，係欲以賭
    客身分對其餘在場賭客詐賭，而協助被告乙○○贏錢，抑或係
    就被告乙○○意圖營利供給賭博場所之經營賭場行為，於犯意
    聯絡之範圍內擔任工作人員進行分工，仍有疑問。且其等事
    後對話紀錄或卷內相關事證，未能如同事實一、㈡所示，而
    得認定被告壬○○已就此次賭博有實際領取工錢，或有分得任
    何抽頭金、賭場盈餘並獲有不法利益，則其此部分行為或有
    涉犯詐欺之餘地，惟究難認定係與被告乙○○共同基於意圖利
    供給賭博場所之犯意而為之。
  ㈢被告乙○○部分：
　　訊據被告乙○○雖坦承會前往被告己○○經營之富苑公司賭場賭
    博，惟堅詞否認有何意圖營利供給賭博場所及聚眾賭博之犯
    行，辯稱：伊只是單純賭客，並未投資富苑公司之賭場，通
    訊監察錄音譯文所提及之10萬元，是己○○和伊之借款，並非
    伊投資之款項等語。經查：
　⒈被告乙○○曾於富苑公司賭場之現場，交付10萬元之款項予被
    告己○○，被告己○○嗣後分次還款共5萬元等情，為被告乙○○
    所是認，核與證人己○○於調查局、偵查及本院審理中之證述
    情節吻合，並有被告乙○○與己○○間於106年3月27日、被告乙○○與配偶梁齡尹間於同年5月12日、同年7月7日間之通訊監
    察錄音譯文附卷可證（見偵卷一第108至110頁），是此部分
    堪予認定。
　⒉公訴意旨雖認被告乙○○有和由被告己○○約定，由被告己○○給
    付10萬元經營分紅予被告乙○○，被告己○○並於106年3月27日
    先交付5萬元予被告乙○○等情。然據證人己○○於調查局時證
    稱：乙○○知道伊有在富苑公司開設賭場，因有時欠賭客，乙○○會找人來幫忙賭，也會自己下去賭；就伊認知，伊有和乙○○借款10萬元，並約定賭場有盈餘會算給他，但沒有約定報
    酬，伊後來透過姐姐還乙○○5萬元等語（見偵卷三第41至第4
    3頁）；及於偵查中證稱：伊當時賭場周轉不靈，所以有和
    乙○○借10萬元，已經還5萬，和乙○○拿10萬元之時間約是106
    年2月、3月間，當時因為有賭客贏錢，要給賭客的錢等語（
    見偵卷三第45頁反面）；及於本院審理中證稱：伊是自己經
    營富苑公司賭場，但是有和乙○○借10萬元，後來還了5萬元
    ，伊賭場收的抽頭金都是給伊，不用分配給別人等語（見本
    院卷一第149至150頁）。則依證人己○○之證述，其未曾和被
    告乙○○約定要給付賭場盈餘10萬元，而其事後交付之5萬元
    亦僅係償還借款等情。此與被告乙○○辯稱：當時現場賭客沒
    錢，己○○和伊借錢，伊當時剛號在富苑公司1樓泡茶，當天
    就領現金給他，伊有和己○○講好，如果伊去富苑公司賭博，
    輸錢就從裡面扣，伊沒有投資，也沒拿過抽頭金等語（見本
    院卷一第120頁反面至121頁），核屬一致。是被告乙○○辯稱
    僅係借款予被告己○○，並未約定盈餘分紅10萬元，亦未拿過
    抽頭金等辯解，應非無據。
　⒊就被告乙○○交付予被告己○○之10萬元款項，究係出投資而與
    被告己○○共同經營之意，抑或單純借貸，未臻明確：
　⑴證人己○○雖於調查局時證述：有約定要分配盈餘給乙○○，但
    未約定報酬，錄音對話中所提及之「母金」就是指投資款等
    語（見偵卷三第41頁）；於偵查中證稱：乙○○自己覺得是投
    資，但伊知道內情，僅是借款等語（見偵卷三第45頁及反面
    ）；於本院審理中證述：當是時是因為有人贏錢，伊拿不出
    來，所以和乙○○借款，伊當時稱要分配盈餘給乙○○，是因為
    和乙○○借錢如果沒有講一些好聽的，乙○○不可能會拿錢；伊
    是直接和乙○○開口借錢，乙○○就答應，不是因為說要分配盈
    餘，乙○○才答應等語（見本院卷三第149至152頁）。是證人
    己○○雖證稱曾口頭告知被告乙○○會分配賭場盈餘，然僅係其
    假意允諾，實際上並未有與被告乙○○共同經營之真意；且其
    向被告乙○○借款時，亦未先提及要分配盈餘之事，被告乙○○
    即同意出借款項，則被告乙○○交付上開10萬元款項，是否確
    實係基於與被告己○○共同經營富苑公司賭場之意而交付，抑
    或僅係單純借貸，尚有不明。
　⑵另觀以被告乙○○於106年3月27日下午4時30分許，曾致電
　　被告己○○之通訊監察錄音譯文（見偵卷一第108頁及反面）
    ，其等對話略以：「A（即告乙○○，下同）：嘉成，你那個
    錢OK嗎？10萬那個」。、「 B（即被告己○○，下同）：都卡
    住阿。」、「A；真假，都卡住？」、「B：阿狗那天輸28萬
    ，才給我9萬。」、「B：我就說我用這賭場真的搞死自己。
    」、「A：靠腰，阿你本金都出去了」、「B：你看或不會死
    ，幹你娘。」、「A：靠腰，我想說母金要先回來」、「B：
    他們有些就都延阿，叫我再給些時間阿，什麼的」、「A：
    沒有，我最近10萬要投資東西，我要拿20萬出來，沒關係啦
    ，不然你最近看看，如果收回來，本金先那個啦...」等語
    （見偵卷一第108及反面）。可見被告乙○○於向被告己○○追
    討10萬元款項時，經被告己○○以款項均卡住而無法償還等語
    回應。雖被告乙○○曾於對話中提及「母金要先拿回來」等語
    ，然「母金」意指本金，與被告乙○○辯稱係借貸之本金，尚
    無衝突，是上開通訊監察錄音譯文尚難認定被告乙○○確有投
    資富苑公司賭場乙節。
  ⑶且依照被告乙○○與其配偶梁齡尹於106年5月12日之通訊監察
    錄音譯文所示，梁齡尹曾向被告乙○○稱「嘉成（指己○○）昨
    天拿4萬塊給我」，被告乙○○稱「才拿4萬給你，他媽的，我
    叫他還我清的，他才拿4萬」；同年7月7日之通訊監察錄音
    譯文，梁齡尹又向被告乙○○稱「嘉成今天還1萬、他說他有
    錢，有錢會盡量還給你」等語（見偵卷一第109頁反面至110
    頁）。則從被告乙○○、梁齡尹均係以「己○○有還錢」之用語
    以觀，可見上開5萬元應係被告己○○償還被告乙○○之款項，
    而非賭場盈餘之分配。是被告乙○○辯稱上開5萬元係借款之
    還款等辯詞，應屬可採。卷內復無積極事證足認被告乙○○有
    參與富苑公司抽頭金或盈餘之分配，亦無從認定被告乙○○確
    有收受公訴意旨所指5萬元之賭場盈餘。是被告乙○○雖有借
    款10萬元予被告己○○經營富苑公司賭場，然是否係出於投資
    而與被告己○○共同經營之意，尚不明確。
  ⒋證人庚○○雖於調查局證稱：己○○的賭場乙○○應該有投資，因
    為伊有聽過，乙○○也帶過朋友去賭等語（見本院卷三第71至
    72頁）。然從其此部分陳述可知，其僅係聽聞，而非根據其
    親身經歷之實際認知。且其嗣於本院審理中證稱：乙○○究竟
    有無投資伊不知道等語（見本院卷二第181頁），自難以證
    人庚○○上開前後歧異之證述，逕謂被告乙○○確有投資富苑公
    司賭場之情。
  ⒌從而，檢察官此部分所憑證據，尚難使本院達到毫無合理懷
    疑之程度，無從認被告乙○○確有公訴意旨此部分所認共同經
    營富苑公司賭場之犯行。
五、綜上，檢察官此部分所舉前開事證經綜合評價之結果，尚未
    達於通常一般人均不致有所懷疑，而得確信其為真實之程度
    ，本院尚無從形成有罪確信之心證。此外，復無其他積極證
    據足認被告甲○○、壬○○、乙○○有公訴意旨此部分所指之圖利
    供給賭博場所及聚眾賭博犯行，揆諸前開法律規定及說明，
    應就被告甲○○、壬○○、乙○○此部分被訴部分為無罪之諭知。
     
丙、公訴不受理部分（被告丁○○）：
一、公訴意旨略以：被告丁○○與附表一編號1至5「被告」欄所示
    之被告，基於意圖營利供給賭博場所、聚眾賭博之犯意聯絡
    ，而以事實欄一、㈠至㈤所示之方式參與各次經營賭博場所之
    行為。因認被告丁○○涉犯刑法第268條前段、後段之意圖營
    利供給賭博場所、聚眾賭博罪等語。
二、按被告死亡者，應諭知不受理之判決，刑事訴訟法第303 條
    第5款定有明文。經查，被告丁○○已於108年7月2日死亡乙節
    ，有新北○○○○○○○○○108年8月1日新北板戶字第1084949639號
    函檢附之死亡證明書、戶籍資料（除戶全部）附卷為憑（見
    本院卷一第105至107頁）。揆諸上開規定，應諭知不受理之
    判決。
據上論斷，應依刑事訴訟法第299條前段、第301條第1項、第303
條第5款，刑法第28條、第268條、第55條、第41條第1項前段、
第8項、第51條第5款、第38條第2項前段、第38條之1第1項前段
、第3項，判決如主文。
本案經檢察官丙○○追加起訴，檢察官劉哲名到庭執行職務。
中　　華　　民　　國　　111 　年　　2 　　月　　25　　日
                  刑事第四庭    法　官　陳韋如
以上正本證明與原本無異。
如不服本判決應於收受判決後20日內向本院提出上訴書狀，並應
敘述具體理由。其未敘述上訴理由者，應於上訴期間屆滿後20日
內向本院補提理由書(均須按他造當事人之人數附繕本)「切勿逕
送上級法院」。
                                書記官　劉貞儀
中　　華　　民　　國　　111 　年　　3 　　月　　1 　　日
附錄論罪科刑依據之法條：
中華民國刑法第268條（圖利供給賭場或聚眾賭博罪）
意圖營利，供給賭博場所或聚眾賭博者，處三年以下有期徒刑，
得併科九萬元以下罰金。


附表一：
編號 被告 事實 宣告刑及沒收 1 乙○○、戊○○、丁○○ 事實一、㈠ 一、乙○○共同犯圖利供給賭博場所罪，處有期徒刑肆月，如易科罰金，以新臺幣壹仟元折算壹日。未扣案之犯罪所得新臺幣伍仟元沒收，於全部或一部不能沒收時，追徵其價額。 二、戊○○共同犯圖利供給賭博場所罪，處有期徒刑參月，如易科罰金，以新臺幣壹仟元折算壹日。未扣案之犯罪所得新臺幣捌仟元沒收，於全部或一部不能沒收時，追徵其價額。 2 乙○○、壬○○、丁○○ 事實一、㈡ 一、乙○○共同犯圖利供給賭博場所罪，處有期徒刑肆月，如易科罰金，以新臺幣壹仟元折算壹日。未扣案之犯罪所得新臺幣參萬元沒收，於全部或一部不能沒收時，追徵其價額。 二、壬○○共同犯圖利供給賭博場所罪，處有期徒刑參月，如易科罰金，以新臺幣壹仟元折算壹日。 3 乙○○、辛○○、丁○○ 事實一、㈢ 一、乙○○共同犯圖利供給賭博場所罪，處有期徒刑肆月，如易科罰金，以新臺幣壹仟元折算壹日。未扣案之犯罪所得新臺幣參萬元沒收，於全部或一部不能沒收時，追徵其價額。 二、辛○○共同犯圖利供給賭博場所罪，處有期徒刑肆月，如易科罰金，以新臺幣壹仟元折算壹日。未扣案之犯罪所得新臺幣參萬元沒收，於全部或一部不能沒收時，追徵其價額。 4 乙○○、辛○○、庚○○、丁○○ 事實一、㈣ 一、乙○○共同犯圖利供給賭博場所罪，處有期徒刑肆月，如易科罰金，以新臺幣壹仟元折算壹日。未扣案之犯罪所得新臺幣柒仟元沒收，於全部或一部不能沒收時，追徵其價額。 二、辛○○共同犯圖利供給賭博場所罪，處有期徒刑肆月，如易科罰金，以新臺幣壹仟元折算壹日。未扣案之犯罪所得新臺幣柒仟元沒收，於全部或一部不能沒收時，追徵其價額。 三、庚○○共同犯圖利供給賭博場所罪，處有期徒刑參月，如易科罰金，以新臺幣壹仟元折算壹日。未扣案之犯罪所得新臺幣伍仟元沒收，於全部或一部不能沒收時，追徵其價額。　 5 乙○○、辛○○、庚○○、丁○○ 事實一、㈤ 一、乙○○共同犯圖利供給賭博場所罪，處有期徒刑肆月，如易科罰金，以新臺幣壹仟元折算壹日。未扣案之犯罪所得新臺幣肆仟元沒收，於全部或一部不能沒收時，追徵其價額。 一、辛○○共同犯圖利供給賭博場所罪，處有期徒刑肆月，如易科罰金，以新臺幣壹仟元折算壹日。未扣案之犯罪所得新臺幣捌仟元沒收，於全部或一部不能沒收時，追徵其價額。 二、庚○○共同犯圖利供給賭博場所罪，處有期徒刑參月，如易科罰金，以新臺幣壹仟元折算壹日。未扣案之犯罪所得新臺幣柒仟元沒收，於全部或一部不能沒收時，追徵其價額。 6 己○○ 事實一、㈥ 己○○犯圖利聚眾賭博罪，處有期徒刑肆月，如易科罰金，以新臺幣壹仟元折算壹日。扣案之記帳資料六本、簽賭資料三本、撲克牌沒收。 

附表二：（事實一、㈠關聯之部分錄音譯文）
編號 通話日期 通話時間 通話對象 通聯內容 出處 1 106年3月4日 17：10： 31 　  乙○○（A）、 丁○○（B） A：喂，阿榮，我跟你說，今天晚上人都叫好了，我們約8點在..等，大頭（音譯）剛剛跟我說個問題，一定要把燈光再加個燈光。 B：要加燈光？ A：你現在去說應該可以，那個很快，你聽的懂嘛？燈光很重要。今天阿富（甲○○）叫好幾注過來，叫三、四掛要過來... B：要白燈還是日光燈用白色就可以了、齣？  A：白色的就可以了，對，對，對。所以今天他好幾掛要進來會分開叫進來，不會一次擠進來。 B：約幾點？ A：8點。 B：約8點齣。 A：阿你要燈... B：8點，人家還在做生意... A：我們在裡面，那是裡面在裝，哪有差。   B：我說他在做生意，8點還在做生意，不然10點、11點開始... A：沒啦，我們是10點以後開始，8點是說燈，我們要提早到。 B：好，好，對面有人裝燈光，我去買就好... A：你先去處理電燈最重要。  B：好，好。 A：好，好。 偵卷一第51頁 2 106年3月4日 19：54： 21 乙○○（A）、 丁○○（B） B：喂？ A：喂？ B：你要跟大頭（音譯）說，你跟大頭（音譯）說一下沒有毯子 A：沒毯子  好。 B：要拿毯子。 （後略） 偵卷一第51頁及反面 3 106年3月4日 21：24： 03 乙○○（A）、 丁○○（B）、 甲○○（C）、  B：喂？ A：他們到了喔？ B：還沒啦，阿富（甲○○）是在說他的咖來，這種桌子，這種形式不行，你跟他說是約三重 喔？ A：我跟他約這邊單純就好，你跟他說這樣...你快來跟他說 你叫他聽。 你等一下。 C：邦哥喔？ A：這種你不行嘛？ C：不行啦，我那邊都玩公場的咖，你給我弄這種家裡面，這 種桌子哪可以。 A：你確定要公場齣，我有阿，在三重。 C：對啦，我跟你說今天沒玩沒關係，延後沒關係，我們很多小桌就不講，記帳的、清注的 (臺語）、顧前顧後的人... A：都有阿，都有阿。 C：嘿。 A：都有耶，都有耶，都有準備耶。 C：對啦，過去三重啦，這邊不行啦，你用長方形的桌子、吃飯桌，咖一進來就知道是「家裡賭博」，這也不是「場」 阿。 A：這樣好，好，我馬上移過去三重，OK，可以阿。 （後略） 偵卷一第52頁 4 106年3月4日 22：47： 18 乙○○（A）、 梁齡尹 （乙○○配偶，B）  B：喂，你在哪？ A：我喬一喬來黑龍(戊○○）這裡，來黑龍這裡，把阿富（甲○○）叫來這裡... B：你說上次去的那邊喔？ A：對呀，大觀路這邊，打麻將那邊。 B：怎麼變去黑龍那？ A：叫黑龍接，阿富帶太多人這沒辦法，他帶太多人，只有黑龍有辦法用。 B：不是要去南雅西路... A：啊？大觀路二段，南雅西路那地段不行，他說那邊人太雜，他不要，黑龍...就這樣阿，他們要帶人過來，就這樣。 B：不是要去... （下略） 偵卷一第53頁 5 106年3月5日 15：32： 12 丁○○（A）、 許學民（大頭，B）  B：喂，阿榮喔？ A：大頭哥，你說？ B：阿邦（乙○○）怎麼說？ A：我跟你說，我們最後去黑龍 (戊○○)那邊，靠腰，他那個度操（音譯，臺語)是蠻適合的，他昨天2000、3000、5000、10000，一萬多都差不多這樣而已，他說那個叫做一 誠(黃丞志）是竹聯的輸3000多萬，我絕得不像啦，不像輸 3000多萬的...我們這邊賭的都臝，黑龍(戊○○)那邊都 輸，小放15萬，今天相送。 B：阿我們今天這邊要用嗎？ A：今天要用...，要用就要那個時間，阿邦（乙○○）我等等跟他聯絡，看到底要幾點。 （中略） A：因為她們要輸贏，黑龍(戊○○)也沒準備錢，阿邦（乙○○）也沒準備錢，只有我一個人準備15萬，都被借光，你不可能錢都花完，不然工作人員怎麼辦？ B：對啦。 A：所以... B：這樣喔。 A：... B：所以今天要用現金還是怎樣？ A：沒啦，今天要用現金也沒關係，你們說好就好，現金、科 梆（音譯)都沒關係，重點是，黑龍(戊○○）要找地方，他說他要找地方，昨天去那邊房租才扣8000，不過那個地方桌子不方便，他要找一個差不多像 「半公場」這樣。 （中略） A：你看怎樣，你跟阿邦（乙○○）說一下。 B：我打給他就沒接。 A：他可能還在睡覺。 B：他3點打給我我沒接到。 A：他昨天贏7、8萬，心情比較輕鬆。 B：贏就是爽就是了。 A：對，看怎樣，晚點聯絡，我帶小朋友來動物園運動。 B：好啦，看怎樣再聯絡。 偵卷一第114頁及反面 

附表三：（事實一、㈡關聯之部分錄音譯文）
編號 通話日期 通話時間 通話對象 通聯內容 出處 1 106年3月22日 20：55： 08 丁○○（A）、 甲○○（B） A：欸，阿富，怎樣？ B：那個，不好意思，我跟你說一下，我現在聯絡他聯絡不到。 A：聯絡誰？  B：阿邦（乙○○）。 A：為什麼？ B：我就不知道，昨天打到今天，他跟我說今天要喬，叫我跟別人連絡，我現在連絡好了，人家「咖」也準備好了，錢頭也準備好了，現在找不到阿邦，人家打電話打給我罵我，說我在做啥，兩次了。 A：好啦，我現在打，我現在打，我不知道，他沒跟我說啊，都沒跟我講。 B：有啦，他是喝酒才打給我是不是阿，不然每次都出狀況，時間到都找不到人。 A：我好幾天沒跟他在一起，你是在… B：他要喬一定會跟你說，他哪有可能跟我說，他還說檯面不夠還要邀黑龍(戊○○）那邊。 A：沒跟我說，他一句都沒跟我說喔，我是不知道。 B：他是喝酒喝完才打電話跟我開玩笑，我還專程從高雄上來，現在剛到台北。 A：有可能，有可能，我是不知道，我現在打。 B：人家一誠（黃丞志）現在打來，他家從下午就打來說現在是怎樣，我回他是在開車，我還沒聯絡到，他回幹你娘，現在是在搞笑喔，我們「咖」都找好。 （下略） 偵卷一第121頁 2 106年3月22日 22：55： 53 乙○○（A）、 壬○○（B） A：喂？ B：阿邦你好？我富哥（音譯）的朋友。 A：你說。 B：你那個什麼時候要用？ A：等一下阿，等下11點多有地點嗎？ B：要我們找地點喔？ A：你有你的地方最好，我們這邊也是有點，看你們，嘿呀。  B：ll點多喔？我現在問一下馬上打給你。 A：好，你打給我。 B：要玩筒子嗎？ A：天九牌是最好，如果要筒子，沒辦法也要用筒子，天九牌是最好，人家比較喜歡天九牌，天九牌做後臺比較難做還是怎樣？ B：要... A：用手工也可以阿，沒關係阿，我們這邊就是要對戰，叫你們來幫忙，叫幾個出來，我等你消息。 B：平分多少？ A：...就如果做的漂亮，就大家五五。 B：嘿。 A：如果做的漂亮，要看做的漂不漂亮。 B：好，好，OK。 A：好，你在打給我。　 偵卷一第57頁及反面 3 106年3月22日 22：59： 33 乙○○（A）、 壬○○（B） A：喂？ B：喂？你好 A：你說 B：OK，場所用你那邊的就好 A：場所用我們這邊喔。 B：嘿，我們這邊共4個人進去。 A：4個人進來，手工沒問題吧？沒什麼問題吧？牌你們帶嗎？ B：牌用你們的比較好。對象幾個？ A：對象差不多4、5個，他們一群人 （下略） 偵卷一第57頁反面 4 106年3月22日 23：52： 21 丁○○（A）、 庚○○（B，但持用辛○○之手機）、 乙○○（C） A：喂？  B：喂？  A：怎樣？  B：阿邦（乙○○）哩？  A：你等一下 ----------------------　  C：喂？ B：我帶我老大去。 C：你老大？哪個？ B：阿華（辛○○）。 C：阿華（辛○○）有錢嗎？幹你娘要玩就要有錢，我們玩現金的 B：… C：阿？ B：我跟你說，現在電話是我打的，電話是我的，就是我的。 C：你說這個我聽不懂。 B：我不會像阿銓（音譯）這樣…。 C：你不是要去阿祥（研判係張家祥）那邊？ B：我不去了。 C：你自己，叫你老大要帶3、4萬來，不然我這邊沒辦法處理，我這邊「咖」太多。 B：不用啦，你要先拿5萬借我。 C：不要鬧了，你來沒帶錢要用欠的，你發瘋喔。 B：沒啦，我跟你說，我添益(庚○○），我跟你的。 C：你跟我不是，我股東，你跟阿榮（丁○○)說才算數，你跟我說沒用。 B：你給阿榮說。 （後略） 偵卷一第122頁反面至123頁 5 106年3月23日 02：27： 50 乙○○（A）、 壬○○（B） A：喂？你說？ B：喂？阿邦喔？我們走的時候，先拿5萬走。 A：嘿。 B：你看我賭債總共赢多少，明天再算。 A：好哇。 B：你看總帳多少，我們拿5萬走。 A：你們拿5萬走，OK，好。 偵卷一第59頁反面 6 106年3月23日 11：43： 35 乙○○（A）、 壬○○（B） A：喂？ B：怎麼沒聲音？ A：我怎麼知道沒聲音？我說你是工錢5萬拿走還是怎樣？ B：我們先拿走5萬。 A：你說工錢還是拿走的？ B：總共帶走的，總共所有的，因為我先發給他們... A：發多少？ B：我先拿5萬出來而已，總共，我跟你說，我對我的員工就對了，要求的，錢的部份，你放心，100塊都不敢拿，因為我對他們的要求很高。 A：這樣好，你拿5萬走，他們工錢多少？ B：我們就是一半阿，你就是要一半給我們，看昨天赢多少？  A：對呀，贏的，最後是他們對殺，到時候...今天見面看科梆（臺語，音譯），看怎麼分回來我們才知道，你聽的懂嗎？ B：恩。 A：就是我要看科邦（臺語，音譯），被你們殺的那幾個都沒拿錢來，都用公帳，都拿我們這邊下去，所以我今天... B：我知道，你們自己人我知道...你看有幾個欠賬，再來扣掉...我們拿5萬，那個阿南（臺語，音譯）拿5萬走，阿他的現金應該是...7、8萬走。 （中略） A：見面談再說，電話說不清楚，因為帳目也不是我負責，是阿榮（丁○○）負責的，我昨天拿20出來都沒拿半元回來，還剩5萬1。 （中略） A：錢都是阿榮（丁○○)在管的，不是我管的，我都沒管到錢，所以到時候問阿榮（丁○○）就知道，因為你跟他對帳的，不是對我，對不對。 B：對。 A：你跟他對帳，你們知道剩多少，我哪知道，錢都沒有經過我這邊，你知道我意思齣？你要跟他說才有用，我都沒拿到。 B：阿錢如果不清楚，如果有...，我對我員工要求很高... A：那沒關係，那都是見面講，因為錢都是阿榮（丁○○)在管的，不是我管的，昨天現金都對他，我都沒管到錢，你知道我意思嗎？ B：那如果不清楚... A：沒關係阿，今天晚上說就知道了，你們現場說，我當面聽，因為外面對帳不是我，我也不知道阿，你知道意思吧。今天就大家出來對帳，就很清楚了，晚上見面講，好。 B：好。 偵卷一第59頁反面至60頁反面 

附表四、（事實一、㈢關聯之部分錄音譯文）
編號 通話日期 通話時間 通話對象 通聯內容 出處 1 106年3月27日 13：34： 57 乙○○（A）、 辛○○（B） A：喂？華哥？ B：邦董，明天晚上8點，我們在添益（庚○○），我們雙方面啦？ A：雙方面？幹嘛？ B：在添益（庚○○）家，好不好，你講話方便嗎？你這個電話方面嗎？ A：沒關係，你說。 （中略） A：不是，重點是東西要拿給人家，阿榮（丁○○）那邊，人家下午要拿錢，你聽得懂嗎？ B：我現在要明天。 A：要明天。 B：對，我才說順便一起合作。 A：重點是你東西還沒拿到喔？ B：對，要明天。 A：不要在他家啦，他家不好 B：不然誰要做？ A：阿？ B：沒有樓房，不然來我家？ A：你家喔？你要叫誰過去？  B：沒啦，我這邊大概3、4，4、5個，差不多3、4個。 A：恩，3、4個喔？ B：我要打筒子，我不要打條子。 A：這樣好啊，不要打條子，打條子太慢。 B：嘿啦，我們打3分就好。 A：對呀，我就說去上次那邊就好，不要在家裡，太危險。 B：你說要用哪裡？ A：你…那邊，…危險。 B：我家是不黑啦，我家很乾淨。 A：我知道，我說去營業場所比較好，你知道嗎？門可以整個拉下來就好了。 B：你是說我上次去的地方。 A：對呀，那邊也比較適合，外面有什麼事情我們都知道。一樣合作沒差，叫去那邊都可以。 B：好啦，現在確定去你那邊。  A：嘿啦，那邊比較好，不要在家裡，在家裡沒地方跑，有的沒的。 B：沒關係，不然明晚8點，明天8點。 A：明天8點，可以啊。 B：我先去找我這邊的人。 A：你現在要跟阿榮（丁○○）說，你今天是拿不到還是怎樣？你明天錢會進來？ B：對，我明天一起，我剛剛有去公司，才說要一起。 A：他明天要拿多少給你？ B：我這邊30。 A：你那邊你自己放喔？我這邊自己處理。 B：對，我這邊我自己負責，你那邊你負責。 A：對，對，不要用在一起，會很麻煩。 B：我問你啦，這邊說沒關係喔？ A：對，沒關係。 B：我問你，這是我們2個人而已嗎？還是怎樣？ A：對，你跟我跟阿榮（丁○○）。 B：阿榮（丁○○）也要1股就是了？ A：對，各放各的。 B：阿都要帶「咖」耶。　 A：對呀，對呀，嘿呀。 B：好，你跟阿榮（丁○○）講就好，我不打給他了。 A：好，好，我知道。 偵卷一第78至79頁 2 106年3月28日 12：49： 59 乙○○（A)、 辛○○（B） A：喂？華哥？ B：嘿，邦總。 A：你今天晚上有決定齣？ B：阿就筒子好啦。 A：嘿啦，比較單純，我們要用也比較快。 B：嘿，好啦。 A：阿你說幾點？8點？ B：我說8點去添益那邊聊天阿，這樣阿。 A：阿你錢拿到了嘛？ B：嘿啦，嘿啦。 A：你錢拿到了喔？ B：晚上才拿的到，晚上弄之前拿的到。 A：OK，OK。 B：齁，OK。 偵卷一第82頁反面 3 106年3月28日 17：32： 18 乙○○（A）、 丁○○（B） B：喂？ A：晚上8點。 B：8點在哪？ A：阿添(庚○○）他家，阿華(辛○○）說在他家，我叫...今天不用天九牌，用筒子。 B：今天要用筒子喔？ A：比較好，人家也比較好做，也不用用有的沒的... （後略） 偵卷一第83頁反面 4 107年3月28日 19：33： 41 乙○○（A）、 梁齡尹 （乙○○配偶，B）  （前略） A：那個添益旁邊那個阿華，華哥（辛○○）阿，他們說要跟我們合作，要跟我們合作... B：超誇張，為什麼現在打，以前都不會這樣，現在賭博都師傅來師傅去. （後略） 偵卷一第87頁及反面 

附表五：（事實一、㈣關聯之部分錄音譯文）
編號 通話日期 通話時間 通話對象 通聯內容 出處 1 106年4月1日 20：07： 55 乙○○（A）、 辛○○（B） B：喂，阿邦，邦董。 A：華哥，你今天有要動嗎？ B：有阿，我在等我至這邊的人，才要打給你。 A：今天有確定嗎？有確定我就要找人，因為現在人家在問我。 B：因為我跟你說啦，因為我們清潔隊要先帶去喝酒，他們都愛..，他們就要先去喝酒，你聽的懂嗎？ A：嗯。 B：這樣，喝完才要來，我另外一個朋友也會來。 (後略）　  偵卷一第90頁 2 106年4月1日 21：59： 36 乙○○（A）、 辛○○（B） B：嘿，邦董？ A：嘿，現在什麼狀況？ B：你可以過來阿。 A：可以過來？ B：添益他家不行，他家不要。 A：啊？ B：添益他家不要。 A：他家不要？ B：對呀，就在我家阿，阿添益...那裡。 A：… B：嘿呀。 A：阿你現在人哩？你現在有人嗎？ B：我現在旁邊有人，我們可以自己先開始無所謂阿。 A：這樣喔。 B：對呀，也可以阿，阿就等他們吃飯阿，等他們吃飯看怎樣才有辦法，因為我一直催他們也不夠意思。 A：誰？ B：就是那個清潔隊阿，還有我2個朋友，大正（音譯）也要過來。 A：大正？？ B：對呀。 A：大正耶！？ B：對啦，因為大正我前天就有跟他講，因為我昨天沒有用我沒打電話給他，後來我今天打電話給他，說他朋友的手機放他那裡，他或許會帶他過來。 A：我待會會先聯絡人，我先跟朋友吃飯，我待會聯絡人，你那邊人幾個跟我講一下。 B：我跟你講啦，我最晚11點啦。 A：嘿。 B：最晚我11點啦，我之前會跟你聯絡啦。 A：你看你那邊狀況怎樣，你11 點前跟我講一下，好不好。  B：OK。 A：好，掰掰。  偵卷一第90頁及反面 3 106年4月1日 22：18： 26 乙○○（A）、 辛○○（B） A：喂？華哥？他們幾點要過去？說11點多喔？ B：幹你娘，我現在出來抓人？ A：抓什麼？怎樣？ B：沒啦，我在抓「咖」現在有通都沒有接。 A：阿你那個阿富（音譯）有沒有要來？ B：阿那個我朋友...，沒有啦，他沒有過來，他怎麼過來，他債務都還沒跟我算清楚。 A：喔，我現在是要叫還是不要叫，你跟我講。 B：所以我才說11點以前會打給你，現在你要過來，因為我是在找我朋友，因為他們說去吃飯。 A：去吃飯還沒過去，他們有確定去你那邊嗎？ B：現在我人抓不到，我跟我朋友2個去餐廳去找人。 A：你跟四哥（音譯）喔？ B：嘿啦，我們人在車上，找一間了，大阪城（音譯）找不到。  A：阿你今天有沒有辦法動，你這樣跟我講比較快。 B：哀，我不動也不行。 A：你趕快去找人，人好11點前跟我聯絡。 B：嘿啦。 A：好，好，0K。　 偵卷一第91頁及反面 4 106年4月1日 23：24： 09 乙○○（A）、 辛○○（B） A：喂？華哥？ B：喂？ A：你人在哪？ B：添益家。 A：阿你裡面人有嗎？ B：有阿，我跟我朋友，2咖。 A：2「咖」，好啦，我在現在樓下。   B：先來聊天。   A：阿？等一下阿榮（丁○○)也會來，OK，好。 B：掰。　 偵卷一第92頁及反面 5 106年4月2日 05：27： 13 丁○○（A）、 庚○○（B） A：喂？ B：阿榮喔？ A：怎樣？ B：阿邦呢？ A：回去了，他要上班耶。 B：房租沒給我耶。 A：他給你5千不是嗎？ B：5千是個人的、房租才5千喔？ A：今天才弄3萬多耶。 B：房租未來就是要先扣掉耶，剩下才是弄的事情。 A：問題他的意思是今天弄的不好，房租先拿5千這樣這個意思。 （中略） B：...房租沒給我，我只有拿5千，5千包括房租就是了。 A：不然你跟他說，跟我說幹麻，分配是他分配的，又不是我分配的， B：... A：我才拿了7,000多，我還輸2萬多。 （後略） 偵卷一第142頁反面至143頁 6 106年4月2日 05：40： 34 丁○○（A）、 庚○○（B） （前略） A：你頭殼壞掉喔？我們那個少年連工錢都沒有。 B：...3萬多，房租不是要先扣掉？ A：跟你說是他分配的，就不是我分配的，連工錢都沒有拿給人家，你聽不懂喔？ B：我可以麻煩你你一句話，你打給阿邦。 (中略） B：跟他說我現在要找吵架、幹你娘雞掰，太扯了，房租才5千。 （後略） 偵卷一第143頁反面 7 106年4月3日 22：25： 37 乙○○（A）、 庚○○（B） （前略） B：那天我被你氣死，你拿5千給我。 A：不然怎麼說？ B：你房租要扣起來，房租扣起來，我有分沒分沒關係。 A：阿你再用的時候說阿，你怎沒說。 B：那時候我喝多了，我跟富哥 (音譯)喝多了。 A：他媽的，有問題在現場直接講。 B：你自己不知道... A：我哪知道房租扣了沒。 B：房租你要先扣，小朋友的錢我自己...沒關係，你什麼都沒給我，你真的壞。 A：壞你媽的逼，壞，我以為房租你已經拿了，我再拿5千給你。 B：沒有，我房租就沒拿。 A：我當作阿華扣給你了。 B：沒有，都你在處理，你真的壞。 A：哀，別說這些，過去算了。 B：...叫阿榮請。 A：你打給阿榮阿。 B：阿我要怎麼跟他講，說阿邦叫你請喔？ 偵卷一第94頁及反面 

附表六：（事實一、㈤關聯之部分錄音譯文）
編號 通話日期 通話時間 通話對象 通聯內容 出處 1 106年4月8日 17：19： 02 乙○○（A）、 辛 ○ ○ （B） （以上閒聊） A：阿你今天有要用嗎？重點？ B：不知道。 A：又不知道。 B：因為我有叫人。 A：嘿。 B：現在是我的基本的，我現在是要叫我基本的人要直接帶過去，要用這個機會，不然沒有基本的來，這樣不好看。 A：好，瞭解，我瞭解你的意思。 （以下閒聊） 偵卷一第95頁 2 106年4月8日 20：48： 20 乙○○（A）、 丁 ○ ○ （B） B：阿邦喔，怎樣？ A：你睡醒沒？ B：差不多，怎樣，你說。 A：起灶了。 B：你說什麼。 A：起灶。 B：跟誰起灶。 A：等一下阿華（辛○○）那邊賭一下，賭讚（音譯）的，天九牌就好。 B：幾點？ A：差不多10點，10點要過來嗎？ B：你喝到10點喔？ A：對呀，在喝酒阿，喝一下等等要去阿華那邊處理一下，要嗎？ B：好哇，10點再說，10點打給我，你快到打給我。 A：你是在，你10點直接到，我已經在這裡，我在他家隔壁。你有沒有辦法到，你睡死就沒辦法。我們要靠秋水，我今天跟他說挺他，分2份，我跟你一半，就分2份，我們一人一半。你跟他也...，賭讚(音譯）的沒差，我現在不是很相信那邊的師傅。 B：好啦，好啦。 A：要不要，要不要來。 B：好啦，好啦，我不是跟你說好。 A：你該起來了，不要在睡了。 B：好啦。 偵卷一第95頁反面 3 106年4月8日 22：19： 13 丁 ○ ○ （A）、 庚 ○ ○ （B） B：喂？ A：喂？添益喔？ B：恩。 A：是約在你家嗎？ B：對啦，起灶了（開始了），快點。 A：幹你娘，叫我來阿華（辛○○）這裡，擬機掰耶。 B：神經病阿，快點，快點齣。 偵卷一第145頁 4 106年4月8日 22：20： 13 乙○○（A）、 丁○○（B） A：你到他家了嗎？ B：你剛剛說在阿華（辛○○）家，又在添益那邊，現在在走路。 A：...過去那邊，我帶2個「咖」過去。 B：好啦，那邊說。　 偵卷一第96頁反面 5 106年4月9日 15：45： 47 乙○○（A）、 友人林文智(B） (前略) A：對阿，昨天也在添益（庚○○）他家弄天九牌阿。。 B：這樣喔。 A：那阿華弄的，那是阿華弄的，榮華弄的，在那邊...算了，大家都很慘，錢都還沒出來，阿華還欠我錢，煩死。 （中略） A：你問他們阿，在添益他家。我賭整晚...，我分多少你知道嗎？我分8千，你看我有沒有可憐。 B：沒啦，那哪叫配合，笑死人。 偵卷一第97頁及反面 6 106年4月9日 23：30： 11 乙○○（A）、 庚○○（B）   A：喂？ B：你跑去哪裡？你又跑去唱歌喔？ A：幹你娘機掰，你在靠杯，你人在哪裡？   B：靠腰，你昨天輸還是贏。   A：輸7萬。   B：...跟阿華（辛○○）。   A：啊？   B：你跟阿華不知道在做啥？我都看不懂。   A：你娘機掰，你錢都借給別人，幹，咚ㄟ(臺語，音譯)都給別人，我看不懂你們在做什麼。 B：..都有寫起來，我全部都有寫起來。   A：你知道我昨天分到多少嗎？  B：幾千塊而已。   A：幾千塊幹你娘我是在做啥，像瘋子一樣。   B：你白痴喔，我昨天才拿多少，我房租才5千，我工錢才2千，總共拿7千...。 A：水錢都阿華賭走了，阿華賭走了，拿7千出來賭。 （中略） A：幹你娘，有夠賭爛，不要講了。阿華現在再做啥，他昨天都自己拿錢去賭，我不說了。 B：跟你說啦，昨天那些朋友都是我的「咖」，組長也我叫，…。 A：欸，我昨天才分幾千，8千，我拿4千給阿榮，我跟他一人一半，你娘的都阿華賺的，不好意思，我跟你說好了，聽的懂韵。 B：好啦。 （下略） 偵卷一第97頁反面至98頁 7 106年4月11日 00：21： 15 丁○○（A）、 庚○○（B） (以上閒話） A：我跟你說，我禮拜三有想要跟別人合作，我跟你說，去我朋友那邊，我用一份給你賺，你不要再那邊股東來股東去這樣就好，小小賭，2千、3千的… B：這事情我先跟你說，我來才拿4千，後來烏龜華(辛○○） 再拿1千給我，這是我房租。  A：我還不是一樣，我輸這麼多才拿4千而已。 B：我單子有寫，「A呀」（臺語)錢那邊差不多5萬。 A：廢話，他借出去，沒有拿出來賭。 B：哪有借出去，烏龜華自己輸掉的。 A：我知道，他自己... B：我「A呀」（臺語）拿4千，烏龜華再給我1千，5千，我房租才5千。 A：他總共給我們2人才8千而已。 B：我知道啦，那天我就沒醉，那是烏龜華在酒醉。 A：欠他1萬5，今天裝傻，8點就來拿好嗎？ B：你亂說，你欠他1萬7。 A：1萬7，切到1萬5。 B：對，你走到我家門口，你跟烏龜華說老大別說1萬7，1 萬5就好了。 A：因為...，我才分到4千很不爽。 （下略） 偵卷 一第145頁反面至146頁